【裁判字號】    95,上訴,3610
【裁判日期】    951128
【裁判案由】    毒品危害防制條例等
【裁判全文】
臺灣高等法院刑事判決                95年度上訴字第3610號
上  訴  人  丙○○
即  被  告
選任辯護人  郭緯中律師
上  訴  人  丁○○
即  被  告
選任辯護人  馬在勤律師
            陳佳雯律師
上列上訴人因毒品危害防制條例等案件，不服臺灣板橋地方法院
95年度重訴字第6號，中華民國95年6月30日第一審判決（起訴案
號：臺灣板橋地方法院檢察署94年度偵字第14890號），提起上
訴，本院判決如下：
    主  文
上訴駁回。
    事  實
一、丙○○（綽號馬哥）、丁○○（綽號水弟）、曾裕凱（綽號
    水哥，原審另行審理）三人，明知大麻係毒品危害防制條例
    第2條第1項所列管之第二級毒品，不得非法運輸、持有，亦
    屬懲治走私條例所規定未經許可不得私運來臺之管制物品，
    竟共同基於運輸第二級毒品大麻、私運管制物品大麻進口之
    犯意聯絡，謀議集資至荷蘭向真實姓名年籍均不詳、綽號小
    周之成年男子購買大麻後，利用不知情國際運送業者以包裹
    郵寄方式走私運輸入台，並推由丙○○負責與小周聯繫購買
    大麻之數量、價格及交付時地等事宜，曾裕凱處理搭機、簽
    證，並另與丁○○分向不知情之友人葉憲錫、董坤叡佯以無
    暇或出國期間無法親收郵寄包裹為由，央請代收內含大麻之
    國際包裹，致董坤叡、葉憲錫不疑有他同意代收後，丙○○
    、丁○○、曾裕凱三人即於民國（下同）94年5月4日一同由
    桃園中正國際機場搭機經曼谷轉往荷蘭阿姆斯特丹後，向小
    周以二萬八千八百歐元之代價，購得第二級毒品大麻三十二
    包（煙草合計淨重七九五五點八六公克，空包裝重一一八六
    點零九公克），並依前議定之利用國際郵寄包裹方式，以日
    常用品名義，將前開購得之大麻分裝六箱運輸走私入境，丙○○、丁○○、曾裕凱則於94年5月12日返台，旋因思及所
    購得大麻數量甚鉅且販賣大麻獲利甚大，而自運輸前開扣案
    大麻入境後，丙○○萌生基於意圖販賣而持有大麻之犯意，
    丁○○、曾裕凱並萌生共同意圖販賣而持有大麻之犯意聯絡
    ，而持有該等大麻，嗣後其中二箱裝有大麻包裹於94年5月
    14日寄至葉憲錫於台北縣板橋市○○路○段61號工作之機車
    行，曾裕凱適在該處因而簽收領取，復於94年5月15日上午9
    時許，另二箱裝有大麻之包裹寄至董坤叡經營位於台北市○○區○○路3段189巷12弄19號小吃店由董坤叡簽收後，旋由
    丁○○取走並與丙○○、曾裕凱聯繫碰面以分取大麻，然經
    警循線跟監於同日上午10時30分許，在臺北市○○路○段與
    安康路口，查獲甫會面欲分取大麻之丙○○、曾裕凱、丁○○，同日下午1時許，由曾裕凱帶同警方至臺北縣中和市○○路48之1號地下停車場內，於其使用之車牌號碼2100DS自
    小客車後行李箱內，起獲前自葉憲錫處領得之二箱大麻郵包
    ，又於同年月25日下午1時30分許，在內政部警政署保安警
    察第三總隊第一大隊台中刑事組，依丙○○等人供述攔截啟
    封另二箱原欲寄予葉憲錫、董坤叡收受內含大麻之二箱郵包
    。
二、案經內政部警政署保安警察第三總隊第一大隊報告南投地方
    法院檢察署檢察官呈請臺灣高等法院檢察署檢察長核轉臺灣
    板橋地方法院檢察署檢察官偵查後起訴。
    理  由
一、上訴人即被告丙○○、丁○○二人，雖均於原審否認基於意
    圖販賣而持有扣案大麻，均辯稱略以：「係供己施用而持有
    ，無販賣之意圖」云云，被告丙○○之原審辯護意旨略以：
    「因荷蘭對於施用大麻者並無刑責且大麻交易價格低廉之緣
    故，丙○○前至荷蘭處理合夥餅舖生意時，染上施用大麻習
    慣，遂起意自國外郵購大麻回國供己施用，即丙○○持有大
    麻並無販賣之意圖，至通訊監察譯文之內容，亦不足以證明
    丙○○有將扣案大麻販賣與胖哥情事，而丙○○既係供己施
    用而運輸大麻，非為其他第三人而為之，則其應僅係單純持
    有大麻，並不構成運輸大麻犯行」云云，被告丁○○之原審
    辯護意旨略以：「丁○○僅係供己施用而持有大麻，並無販
    賣意圖，至通訊監察譯文內容亦未能證明丁○○有將扣案大
    麻販賣之意圖」等語，然被告丙○○、丁○○二人於上訴本
    院後，於審理期日經告知原審判決書所認定之事實，被告丙○○稱：「有這個事實」，被告丁○○稱：「有這個事實，
    對於過程、事實都沒有意見」，被告丙○○之辯護意旨則以
    ：「被告坦承所有的事情，但是沒有販賣的事實。請判第一
    審更輕刑度」，被告丁○○之辯護意旨則以：「被告丁○○
    沒有前科，只是因為有吸食的惡習，請從輕量刑。判最輕刑
    度」等語，經查：
(一)、按被告以外之人於審判外之言詞或書面陳述，除法律有規定
    者外，不得作為證據，刑事訴訟法第159條第1項固定有明文
    ，然鑑定之經過及其結果，應命鑑定人以言詞或「書面」報
    告，同法第206條第1項亦規定甚明，是鑑定人以書面為鑑定
    報告提出於法院，依刑事訴訟法第159條第1項立法理由及同
    法第206條第1項規定，即具有證據能力。又法院或檢察官得
    囑託醫院、學校或其他相當之機關、團體為鑑定，或審查他
    人之鑑定，並準用第203條至第206條之1之規定，刑事訴訟
    法第208條第1項亦定有明文。依此，檢察官對於偵查中之案
    件，認須實施鑑定者，固應就具體個案，選任鑑定人或囑託
    鑑定機關（團體）為之；但對於司法警察機關調查中之案件
    ，或有量大或急迫之情形，為因應實務之現實需求，如檢察
    官針對該類案件之性質（如查扣之毒品必須檢驗其成份、對
    施用毒品之犯罪嫌疑人必須檢驗其體內有無毒品代謝反應、
    對於查扣之槍砲彈藥必須檢驗有無殺傷力、對違反野生動物
    保育法案件必須鑑定是否屬於保育類動物案件等，認為當然
    有鑑定之必要者，經參考法務部92年5月20日法檢字第09208
    02203號函送之法務部「因應刑事訴訟法修正工作小組」研
    討之刑事訴訟法修正相關議題第二十一則之共識結論及台灣
    高等法院於92年8月1日舉行之刑事訴訟法新制法律問題研討
    會第三則法律問題研討結果之多數說（載於司法院92年8月
    印行刑事訴訟法新制法律問題彙編第15頁至第18頁），基於
    檢察一體原則，得由該管檢察長對於轄區內之案件，以事前
    概括選任鑑定人或囑託鑑定機關（團體）之方式，俾便轄區
    內之司法警察官、司法警察對於調查中之此類案件，得即時
    送請事前已選任之鑑定人或囑託之鑑定機關（團體）實施鑑
    定，該鑑定人或鑑定機關（團體）亦應視同受承辦檢察官所
    選任或囑託而執行鑑定業務，其等出具之書面鑑定報告應屬
    刑事訴訟法第206條所定之傳聞例外，當具有證據能力（法
    務部92年9月1日法檢字第0920035083號函可供參照）。從而
    本件扣案大麻，經由查獲警察單位依先前轄區檢察署檢察長
    事前概括囑託鑑定機關即法務部調查局方式逕自送請鑑定，
    因由該局所出具之94年7月27日調科壹字第970002761號鑑定
    通知書即具有證據能力而得為本案之證據。又被告以外之人
    於審判外之陳述，雖不符同法第159條之1至第159條之4之規
    定，而經當事人於審判程序同意作為證據，法院審酌該言詞
    陳述或書面陳述作成時之情況，認為適當者，亦得為證據。
    當事人、代理人或辯護人於法院調查證據時，知有第159條
    第1項不得為證據之情形，而未於言詞辯論終結前聲明異議
    者，視為有前項之同意，同法第159條之5亦規定甚明。茲鑒
    於採用傳聞證據排除法則之重要理由之一，係因傳聞證據未
    經當事人之反詰問予以覈實，若當事人願放棄對原供述人之
    反對詰問時，原則上即可承認該傳聞證據之證據能力，而揆
    諸我國刑事訴訟法第159條之5之立法理由，除參照前述傳聞
    證據排除法則之基本法理外，亦參考日本刑事訴訟法第326
    條之立法例，查日本刑事審判實務之運作，有關檢察官及被
    告均同意作為證據之傳聞書面材料或陳述，可直接援引該國
    刑事訴訟法第326條作為傳聞例外之法律依據，僅在檢察官
    與被告不同意之情況下，乃須根據其他傳聞例外規定俾以斟
    酌該等書面材料或陳述是否具有證據能力，在當事人間無爭
    執之案件中，傳聞證據基本上均可依據前引規定提出於法院
    使用。據此，我國刑事訴訟法第159條之5之適用應可作同上
    之解釋，本件證人董坤叡、葉憲錫在警詢陳述，固為被告以
    外之人在審判外之言詞陳述，屬傳聞證據，惟公訴人、被告
    就前開審判外之陳述，於原審審判程序中同意作為證據，審
    酌前開人證陳述作成時之情況，核無違法取證及證明力明顯
    過低之瑕疵，因認為以上述傳聞證據作為證據均為適當，故
    依諸上開規定及說明，前引被告以外之人於審判外之陳述是
    否屬於傳聞之例外，無庸先行考量刑事訴訟法第159條之1第
    2項、第159條之2、第159條之3等規定，得逕依同法159條之
    5規定作為證據。又被告以外之人於偵查中向檢察官所為之
    陳述，除顯有不可信之情況者外，得為證據。刑事訴訟法第
    159條之1第2項規定甚明。依證人葉憲錫、董坤叡於偵查中
    乃經檢察官告以偽證罪責並具結後，方向檢察官為陳述，足
    認其是時所為陳述並無何顯有不可信之情況，是前開證人於
    偵查中向檢察官所為陳述，具有證據能力。
(二)、被告丙○○、丁○○二人對其與曾裕凱事前共同謀議集資至
    荷蘭向小周購得大麻後，郵寄空運回國，推由丙○○負責與
    小周聯繫購買大麻之數量、價格及交付時地等事宜，曾裕凱
    處理搭機、簽證、並另與丁○○分別提供不知情之友人葉憲
    錫、董坤叡代收大麻包裹，因而順利運輸扣案大麻入境收受
    之事實，均坦認在卷，前開被告坦認之犯罪事實，與證人董
    坤叡、葉憲錫於警詢證述核無不合（第2435號偵卷第42至44
    、48至50頁），而扣案煙草三十二包經鑑定後，均含第二級
    第二十四項毒品大麻成分，煙草共重七九五五點八六公克（
    空包裝重一一八六點零九公克），有法務部調查局94年7月
    27日調科壹字第970002761號鑑定通知書在卷可稽（第2435
    號號偵卷第153頁），此外，並有被告郵寄內含大麻之包裹
    收據六紙、被告二人之國人入出境端末查詢報表、相片等物
    在卷可參，足徵被告有共同自荷蘭以郵寄包裹之方式違法運
    輸管制物品大麻入境之事實。
(三)、被告二人雖於原審曾均否認意圖販賣而持有大麻犯行，並以
    前詞置辯，然查，本案查獲經過，係93年9月29日由台灣南
    投地方法院檢察署檢察官指揮內政部警政署保安警察隊第三
    總隊第一大隊員警乙○○等人組成專案小組，於偵辦劉明寬
    （綽號阿寬）等六人販售大麻、K他命案件時，依前對阿寬
    等人實施通訊監察（94年度投檢榮良勇聲監續字第119、132
    、133、155號通訊監察書）內容，經持續多月溯源追查毒品
    上游，發現劉明寬之毒品上游為鄭明憲、鄭明憲之毒品上游
    為綽號阿華之成年男子、綽號阿華之成年男子毒品上游為洪
    博勳、洪博勳之毒品上游為洪韋志、洪韋志毒品上游為綽號
    胖哥之甲○○，甲○○之毒品上游為綽號馬哥之丙○○，並
    鎖定丙○○（綽號馬哥）持用之0000000000、丁○○（綽號
    水弟）持用之0000000000、曾裕凱（綽號水哥）持用之0000
    00 0000號行動電話，自94年4月14日起至94年5月15日止實
    施通訊監察，期間，發現被告二人與曾裕凱確有販賣、走私
    搖頭丸及K他命等毒品犯行，並於94年5月15日查獲被告二人
    與曾裕凱，當場扣得大麻等情，經證人乙○○即內政部警政
    署保安警察隊第三總隊第一大隊分隊長於原審證稱：「我在
    警政署保安總隊保三總隊第一大隊任職，之前是擔任小隊長
    ，現在是分隊長」、「（本件是否為你所查獲？）是的」、
    「（因何原因鎖定本案三位被告？）之前是南投地檢署謝謂
    誠檢察官承辦，在93年9月29日偵破93年他字第032號劉明寬
    等六人涉嫌槍、毒案件，之後向上追查，根據通訊監察內容
    追查其等毒品來源，追到第五層之後，發現涉案人胖哥的上
    手就是丙○○等三位被告」、「（執行通訊監察時，是由何
    人負責？）負責監聽通話的人是蔡文淦警員」、「（為何會
    鎖定被告本案被告三人？是否如你職務報告書中所述？檢察
    官請求審判長提示乙○○警員所製成之職務報告書及販賣毒
    品之網路圖及所附通訊監察譯文，審判長提示上述報告書等
    予證人閱覽）是的，職務報告書是我寫的，溯源網路圖是我
    跟蔡文淦討論畫出來的，通訊監察譯文主要是由蔡文淦所聽
    取並整理的」、「（在通訊監察的過程中，有無聽到被告三
    人將本案的大麻走私進入國內之後要做何使用？）我們從三
    個人的通訊監察來看，針對丙○○部分，通訊監察時間比較
    久，為何會對他的通訊監察時間比較久，因為他的交易對象
    就是綽號胖哥的甲○○，就從甲○○這邊分成兩線來追查，
    在其中一線就查到馬哥就是丙○○、水哥曾裕凱、水弟丁○○三人涉案。從他們在94年4月14日到94年5月15日的通譯內
    容當中發現，確實有販賣搖頭丸及走私K他命部分的事證」
    等語綦詳在卷，並據乙○○提出其所製作之職務報告、通訊
    監察譯文等為憑。且於本院再到庭具結作證，除詳細證述查
    獲經過以外，並提出關於AK47即為大麻之資料，前開資料，
    經提示於被告與選任辯護人，均無意見。。
(四)、核諸乙○○所提出前開通訊監察譯文中，確有被告丙○○與
    綽號胖哥之人，談論關於供應買賣毒品之種類等事項及胖哥
    埋怨依指示之價格出售毒品獲利過少、胖哥與綽號娃娃之人
    談論毒品交易價格時稱價位是上面決定之通訊譯文如下：00
    00000000即5月12日20時23分18秒（以下關於此等數字之解
    釋亦同此意）胖哥（A）以0000000000撥打至丙○○（B）使
    用之0000000000（A）天空飛的500（蝴蝶），唐老鴨不要，
    其他三種綜合配500顆，（B）好（A）共1000顆（B）好（A
    ）等一下我叫我老婆到老地方拿，順便拿錢給你（逐字勘驗
    譯文如附件一）。0000000000胖哥（A）以前開電話號碼撥
    打至娃娃（B）使用之0000000000：（A）2000顆17，一千件
    要18（B）不要這樣，那175（A）我沒辦法（B）都沒賺到錢
    （A）這個是上面決定（逐字勘驗譯文如附件二）。0000000
    000胖哥（A）以前開電話號碼撥打至馬哥（B）前開電話號
    碼：（A）老大，老婆在罵，賺一點點而已（B）那沒關係，
    有問題算我的（A）現在跟你商量，外面都拿180，有一些腳
    （B）電話不要講那個，你回來再說（A）我想看能不能170
    。顯見證人乙○○證述丙○○為胖哥之毒品上游，二者間並
    有關於毒品交易之對談，應與事實相符。
(五)、而被告丙○○甫於94年5月4日出國，其毒品下游胖哥（A）
    即於94年5月6日凌晨零時13分52秒，以前開電話號碼撥打至
    在桃園中壢地區經營俱樂部之富哥（B）處告稱因老闆丙○○出國欲拿取頂級AK47（大麻花之品牌代稱）回台，詢問富
    哥有無意願購買後銷售與俱樂部客人等情，經證人乙○○於
    原審證稱：「在5月6日時，由甲○○（即胖哥）手機通訊監
    察內容發現，在5月6日凌晨零時13分52秒，甲○○打電話給
    中壢PUB的一個經理，電話是0000000000號，內容是在職務
    報告所附第三頁的譯文，提到頂級AK47號，之前我們不清楚
    ，以為AK47指的是搖頭丸。之所以會發現那是大麻的代稱是
    因在查獲水哥（曾裕凱）時，我問他裡面總共幾萬顆，他說
    不是搖頭丸，是大麻，那個時候才知道AK47指的是大麻。在
    這通電話裡面，胖哥是要促銷AK47給富哥，富哥說頂級的我
    們不用，我們都用大眾的口味，不用給他們吃太好，胖哥就
    說我們老闆昨天出去了，因為是凌晨的關係，所以他講昨天
    是跟丙○○出去的時間相符合。他說他這次回來，他要拿頂
    級的AK47回來，富哥說是喔。再來胖哥就說他以前在用這個
    ，富哥就說頂級那是識貨的人在用的，我們查詢後，AK47確
    實是在荷蘭經過比賽，有得名的，在荷蘭確實有AK47的大麻
    品牌。所以此數量是滿大的，而且這個是大麻花，比大麻的
    價值還要高」、「（當時你是如何判斷AK47是大麻？）當時
    是沒有辦法判斷，是查到後，在丙○○車上，還沒有拆包裹
    前，我先問他，有幾萬顆，他說不是搖頭丸是大麻，馬哥也
    說這是AK47頂級大麻」、「（怎麼樣證明胖哥是要跟馬哥買
    大麻的事？）第一個是他們有上下手的關係。第二個是胖哥
    提到他老闆昨天出去，這個時間點跟馬哥出國的時間是吻合
    的。第三個是AK47指的是大麻花，市面上並不多，他們進來
    的實際上也是AK47品牌的大麻。曾裕凱他也當場承認AK47是
    大麻的品牌，不過他們這次走私進來的還是大麻花」、「（
    根據這樣子，如何判斷胖哥要跟馬哥買大麻？）因為胖哥大
    部分的搖頭丸等二、三級毒品，都是跟馬哥拿的，大麻之前
    沒有。至於大麻部分，我們之前從電話監聽裡面一直以為是
    搖頭丸，一直到查獲之後，在還沒有開箱之前，問被告才發
    現查獲的毒品是大麻，而不是搖頭丸」、「（請問胖哥的老
    闆是誰？）胖哥的毒品來源有兩部分，一部分是丙○○，另
    外一部分是來自於四海幫，四海幫的部分是在本案被查獲前
    的半個月被查到的」、「（針對胖哥與富哥通訊監察的譯文
    ，富哥說了一句，我們都是大眾口味，不要給他們吃太好，
    依照你們的解讀，「他們」是什麼意思？）他們指的應該都
    是用大麻葉，價位一盎斯大約二十八公克左右，小盤價是新
    台幣五到七千左右」、「（他們指的是哪一群人？）因為富
    哥是在中壢那邊開一家大六PUB，他們應該指PUB的客人」、
    「（胖哥是在做什麼的？）胖哥是桃園這邊大型PUB的大藥
    頭」等語在卷，並據其提出與其所述相符之前開胖哥（A）
    與富哥（B）之通訊對話錄音譯文如下：（A）富哥，那個頂
    級ＡＫ47你們用的到嗎（B）頂級，那個不用，我們都是大
    眾口味，不要給他們吃太好（A）我們老闆昨天出去，他回
    來是要拿頂級AK47（B）是喔（A）他以前都是在用這個（B
    ）頂級那是識貨的人在用，一般都吃自助餐而已等語。足徵
    證人乙○○前開證述，洵屬有據而堪採信，顯見被告丙○○
    運輸扣案大麻入境後而持有具有販賣之意圖甚明，其曾辯稱
    並非因意圖販賣而持有，應係卸責而無足取。
(六)、另被告丁○○（水弟）與曾裕凱（水哥）二人於94年5月4日
    前往荷蘭購買本件扣案大麻前，即有談論關於自香港利用人
    頭（暗語為清兵）走私K他命等毒品（以細沙與味素之暗語
    代之）入境銷售、應給付清兵多少代價、商討自加拿大郵寄
    大麻花運輸入境、及於94年5月12日入境後復與人談論毒品
    交易之對話等情，經證人乙○○於原審證述在卷，並據乙○○提出與其所述相符之通訊監察譯文，且經勘驗監聽錄音作
    成逐字譯文（附件三：0000000000，4月16日14時33分18秒
    。附件四：0000000000，4月16日17時05分56秒。附件五：
    0000000000，4月16日94時00分02秒。附件六：0000000000
    ，4月17日18時38分59秒。附件七：0000000000，4月18日19
    時34分32秒。附件八：0000000000，5月14日00時49分56秒
    。附件九：0000000000，4月29日15時29分38秒）。足徵被
    告丁○○與曾裕凱前有多次關於自境外買賣毒品、利用人頭
    運輸入境後銷售之聯繫通話紀錄，益徵其等運輸扣案大麻入
    境後而持有具有共同販賣之意圖。
(七)、本件因被告甫取得自荷蘭空運入境之大麻時，即為警逮捕，
    故未查獲被告將扣案大麻對外實際為銷售交付之事證，致無
    從認定被告有著手販賣之事實，惟依前開通訊監察譯文內容
    多有被告與人聯繫毒品交易之內容，亦足見被告持有大麻具
    有販賣之意圖。再扣案大麻合計淨重七九五五點八六公克，
      數量甚鉅，被告一次取得如此大量之毒品，顯非一己短期
    內所能施用完畢，若依被告丁○○於偵查稱：「一天抽三到
    四公克，扣案大麻可分到一點五公斤左右」，被告丙○○於
    偵查稱：「每次用量最多三到四公克，扣案大麻可分到三分
    之一」等語計算，則被告丙○○、丁○○此次扣得大麻足供
    其等分別施用長達二年餘、一年餘，再參酌證人乙○○於原
    審證稱：「大麻（一公克）小盤價於國內可以賣到新台幣五
    到七千元」等語，則扣案大麻七九五五點八六公克市價已達
    新台幣四、五千萬元，即扣案之大麻不僅數量甚多而有若未
    能妥善保存，將致大麻受潮而有無法施用之高度風險，且價
    格甚鉅，俱見被告前開辯稱係供己施用而持有，並無販賣之
    意圖云云，顯悖常情，亦無足取。
(八)、又曾裕凱（A）與丁○○（B）於94年5月14日取得二箱大麻
    包裹而尚未為警逮捕時，猶仍於0000000000以0000000000、
    0000000000商談：（A）我已經拿走了，我是想放在「馬哥
    」那邊，因為到時候也是要拿給「馬哥」拆，（B）你要給
    他拆再一起分（A）給他分（B）看你（A）那一張單子箱子
    上面那張單子（B）收據（A）不是，收據在他身上（B）他
    一定會撕掉（A）到時候一定會撕掉，事情辦好他一定會撕
    掉（B）先不要撕掉（A）我們不能叫他不要撕，我是說箱子
    上面那一張單子，要不要撕（B）留著，你不是叫我去那邊
    學習（A）我留著（B）我要知道要寫哪幾個，後面名字不重
    要，我跟阿支才知道怎樣寫（A）我留著給你，你的意思叫
    我學習，到最後自己跳出來做，現在出這種狀況，你不能太
    快，多做幾趟（B）我有一票人（A）我們這個整個過程不能
    出任何狀況等語（詳如附件十：0000000000，5月14日14時2
    8分10秒之勘驗監聽錄音逐字譯文），有證人乙○○所提出
    之通訊監察譯文與勘驗監聽錄音逐字譯文在卷可稽，核諸丁○○、曾裕凱甫取得二箱大麻，竟旋即商議保留大麻包裹上
    之寄件資料，並稱如此方可學習後自己跳出來「做」，並可
    「多做幾趟」，且「有一票人可供運用」，俱見被告丁○○
    與曾裕凱運輸前開扣案大麻入境後，萌生基於意圖販賣而持
    有大麻之共同犯意聯絡。且被告既非單純供己施用而係具有
    販賣之意圖，因之持有扣案大麻，並自荷蘭以空運郵寄內含
    大麻之包裹運輸大麻入境，所為自屬運輸第二級毒品大麻犯
    行無疑，辯護人前開辯稱被告係供己施用而運輸大麻，非為
    其他第三人而為之，則其應僅係單純持有大麻，並不構成運
    輸大麻犯行云云，容無足取。
(九)、至證人董坤叡、葉憲錫於偵查雖證稱：「係被告丁○○、曾
    裕凱打電話稱因人在國外趕不及回國收包裹，要渠等幫忙代
    收，渠等方答應幫忙代收扣案之大麻包裹」等語（第14890
    號偵卷第131至132頁），然證人葉憲錫於警詢業證稱：「曾
    裕凱是在94年5月1日晚上告知，他經常不在家要我幫忙代收
    」等語（第2435號偵卷第49頁），核與被告丁○○、丙○○
    於警詢及原審均供述乃於94年5月4日出國前，即以無暇或出
    國期間無法親收郵寄包裹為由，央請董坤叡、葉憲錫代收內
    含大麻之國際包裹，致董坤叡、葉憲錫不疑有它同意代收後
    方行出國等情相符，自無從以董坤叡、葉憲錫前開偵查中證
    詞，認被告等人乃係於荷蘭臨時起意購買大麻並委託董坤叡
    、葉憲錫代收後，方為運輸大麻犯行。
(十)、按「以自己共同犯罪之意思，參與實施犯罪構成要件以外之
    行為，或以自己共同犯罪之意思，事先同謀，而由其中一部
    分人實施犯罪之行為者，均為共同正犯（釋字第109號）」
    ，依證人乙○○之上揭證詞及其所提出前開通訊監察譯文內
    容，足認被告丙○○、丁○○、曾裕凱均係基於意圖販賣而
    持有大麻，被告丁○○與曾裕凱並具有共同意圖販賣而持有
    大麻之犯意，然尚無事證顯示被告丙○○、丁○○、曾裕凱
    三人間就所持有之大麻，互有共同意圖販賣之犯意聯絡，是
    起訴書犯罪事實欄記載被告三人就所犯意圖販賣而持有大麻
    犯行，俱有犯意聯絡而為共同正犯，即有誤會，附此敘明。
(十一)、本件雖因被告二人曾經否認意圖販賣而持有第二級毒品大麻
    犯行，致無從詳細查悉其意圖販賣扣案大麻之實際利得與價
    差，但被告二人於上訴本院後，對於原審認定之意圖販賣而
    持有大麻之事實，均不爭執，而販賣毒品係違法行為，非可
    公然為之，亦無公定之價格，不論任何包裝，均可任意分裝
    增減分量，而每次買之價量，亦可能隨時依雙方間之關係深
    淺、資力、需求量及對行情之認知、來源是否充裕、查緝是
    否嚴緊，購買者被查獲時供述購買對象之可能性風險之評估
    等，因而異其標準，並機動調整，非可一概而論，販賣之利
    得除經坦承犯行或價量俱臻明確外，委難察得實情，販賣之
    人從價差或量差中牟利方式雖異，其意圖營利之非法販賣行
    為則一，是除非別有事證，足認係按同一價量委買、轉售或
    無償贈與，確未牟利外，尚難執此遽認非法販賣之證據有所
    未足，致使知過坦承者難辭重典，飾辭否認者反得僥倖，而
    失情理之平。再參酌第二級毒品大麻，物稀價昂，取得不易
    ，且此等交易為政府懸為嚴予取締之犯罪，苟無利可圖，應
    無甘冒被查緝法辦重刑之危險，平白無端義務為該買賣之工
    作，是被告二人販入之價格必較意圖售出之價格低廉，而有
    從中賺取買賣差價牟利之意圖，應屬合理之認定。則本件被
    告二人意圖販賣而持有之大量第二級毒品大麻，於一旦販賣
    必有甚為可觀之差價利益，否則其當無甘冒重典，而以原價
    買賣上開毒品之理，足見被告二人販入上開第二級毒品大麻
    之價格必較意圖販賣之價格低廉，而有從中賺取差價牟利之
    營利意圖（以此理由認定營利而判決確定之參考判決，如95
    年度台上字第4220號、第3028號、第1618號、第216號、94
    年度台上字第7290號、第5960號判決）。
(十二)、綜上，本件事證明確，被告二人於原審所辯尚非可取，其二
    人於本院對原審判決事實，均陳稱：「有這個事實」之詞，
    核與事證相符，其等犯行可以認定，應依法論科。至於辯護
    意旨要求詰問之證人甲○○，證稱無吸用與販賣以及未看過
    大麻，對監聽譯文內容則時間已久忘記了等語，所為陳述並
    無足為被告丙○○有利事證，併此敘明。
二、論罪科刑部分：
(一)、查被告二人行為後，刑法業於94年2月2日修正公布，並於95
    年7月1日起施行，並修正第2條、第28條、第55條等規定。
    按行為後法律有變更者，適用行為時之法律，但行為後之法
    律有利於行為人者，適用最有利於行為人之法律，修正後刑
    法第2條第1項定有明文。此條規定係規範行為後法律變更所
    生新舊法律比較適用之準據法，本身尚無新舊法比較之問題
    ，於新法施行後，應一律適用新法第2條第1項之規定，為「
    從舊從輕」之比較，先予敘明。再按本次法律變更，比較時
    應就罪刑有關之共犯、未遂犯、想像競合犯、牽連犯、連續
    犯、結合犯，以及累犯加重、自首減輕暨其他法定加減原因
    （如身分加減）與加減例等一切情形，綜其全部罪刑之結果
    而為比較（最高法院95年5月23日95年度第八次刑庭會議決
    議參照）。經查，刑法第28條關於共犯之規定，由原條文：
    「二人以上共同實施犯罪之行為者，皆為正犯」，修正為：
    「二人以上共同實行犯罪之行為者，皆為正犯」，揆諸本條
    之修正理由係為釐清陰謀共同正犯、預備共同正犯、共謀共
    同正犯是否合乎本條規定之正犯要件，而本案被告與綽號「
    輝哥」及陳姓男子共同詐欺之犯行，既屬實行犯罪行為之正
    犯，則適用舊法第28條規定論擬，對被告並無不利。綜上法
    律修正前、後之比較，揆諸前揭說明及修正後刑法第2條第1
    項之「從舊從輕」原則，適用修正前之相關刑罰法律，對被
    告較為有利，自應適用修正前刑法第28條規定。而關於想像
    競合犯部分，修正刑法法第55條但書係科刑之限制，為法理
    之明文化，非屬法律之變更（最高法院95年5月23日95年度
    第八次刑庭會議決議）。又行為後法律有變更者，依修正前
    刑法第2條第1項之規定，以適用裁判時法為原則，如行為時
    法有利於行為人，則例外適用行為時法；依修正後刑法第2
    條第1項規定，以適用行為時法為原則，惟如裁判時法有利
    於行為人，則例外的適用裁判時法。以往實務見解，認原判
    決未及比較適用新舊法時，上訴後，雖比較結果以舊法有利
    於行為人，而原判決別無其他撤銷事由，仍應由本院以此為
    由撤銷改判。惟修正後之規定係以適用行為時法為原則，因
    此原判決雖未及比較適用，然上訴本院後，經比較新舊法，
    行為後之法律並非較有利於行為人，仍應適用行為時法，則
    原判決適用行為時法即無不當，自不構成撤銷之事由。
(二)、按大麻係屬管制進口物品，此為行政院79年3月30日公告修
    正之「懲治走私條例管制項目及其數額」甲類管制進出口物
    品第4款所明定。是私運大麻進口，自符懲治走私條例第2條
    之構成要件。核被告丙○○、丁○○所為，均係犯毒品危害
    防制條例第4條第2項之運輸第二級毒品罪、第5條第2項之意
    圖販賣而持有第二級毒品罪、懲治走私條例第2條第1項之私
    運管制物品進口罪。被告二人之私運毒品行為，係利用不知
    情之運送業者為之，屬間接正犯。被告丙○○、丁○○、曾
    裕凱三人間，就自荷蘭以郵寄方式私運大麻毒品部分，及被
    告丁○○與曾裕凱二人間，就意圖販賣而持有大麻之犯行，
    俱有犯意聯絡、行為分擔，為共同正犯。被告丙○○、丁○○二人所犯上開三罪，均係一行為觸犯數罪名之想像競合犯
    ，應各從一重之運輸第二級毒品罪論處。
(二)、原審認被告二人罪證明確，並適用刑事訴訟法第299條第1項
    前段，毒品危害防制條例第4條第2項、第5條第2項、第18條
    第1項前段，懲治走私條例第2條第1項，刑法第11條前段、
    第28條（修正前）、第55條（修正前）之規定，審酌被告丙○○於原審稱就是分得運輸入境大麻的三分之一（其可分得
    近二千六百公克大麻），被告丁○○自承可分得約一點五公
    斤大麻，足見其等二人各自可分得之大麻均數量甚鉅暨其等
    之品性、犯罪動機、目的、手段、所生散播麻煙之危害、犯
    罪後之態度等一切情狀，分別量處被告丙○○處有期徒刑玖
    年拾月，被告丁○○處有期徒刑柒年拾月。扣案之大麻三十
    二包（煙草合計淨重七九五五點八六公克，空包裝重一一八
    六點零九公克），與大麻無從分離，係查獲之毒品，不問屬
    於犯人與否，併依毒品危害防制條例第18條第1項前段規定
    沒收銷燬之（95年度台上字第5043號判決參照）。
(三)、經核原判決認事用法並無不合，量刑之諭知均屬妥適，上訴
    人即被告二人上訴意旨雖對原審判決事實稱：「有這個事實
    」等語，且其等之辯護意旨均要求從輕量刑，然「量刑輕重
    ，係屬事實審法院得依職權自由裁量之事項，苟已斟酌刑法
    第57條各款所列情狀而未逾越法定刑度，不得遽指為違法（
    72年台上字第6696號判例）」，本件毒品危害防制條例第4
    條第2項運輸第二級毒品之法定刑為處無期徒刑或七年以上
    有期徒刑，得併科新臺幣七百萬元以下罰金，原審判決並未
    諭知併科罰金，且就被告被告丙○○量處有期徒刑玖年拾月
    ，被告丁○○量處有期徒刑柒年拾月部分，已經詳細記載量
    刑審酌各項被告犯罪情節及犯罪後之態度等一切情狀，並予
    以綜合考量，在法定刑內科處其刑，且參酌證人乙○○於原
    審證稱：「大麻（一公克）小盤價於國內可以賣到新台幣五
    到七千元」等語，則扣案大麻七九五五點八六公克市價已達
    新台幣四、五千萬元，即扣案之大麻不僅數量甚多且價格甚
    鉅，是原審之量刑，經核於法並無不合，而上訴意旨既未指
    摘原判決科刑有何違背法令，單純就科刑輕重為爭執，自非
    適法之上訴理由，是被告二人上訴指摘原判決不當，為無理
    由，應均予駁回。
據上論斷，應依刑事訴訟法第368條，判決如主文。
本案經檢察官劉文水到庭執行職務。
中    華    民    國    95    年    11   月    28    日
                  刑事第十二庭  審判長法  官  蔡永昌
                                      法  官  陳榮和
                                      法  官  施俊堯
以上正本證明與原本無異。
如不服本判決，應於收受送達後十日內向本院提出上訴書狀，其
未敘述上訴之理由者並得於提起上訴後十日內向本院補提理由書
（均須按他造當事人之人數附繕本）。
                                      書記官  陳彥蕖
中    華    民    國    95    年    11    月    28    日
勘驗監聽電話之逐字譯文
附件一：0000000000，5月12日20時23分18秒
........ 以下為國語對話.......
A：喂？
B：喔，喔。
A：哈...哈囉？
B：ㄟ。
A：ㄟ。天上飛的五百。
B：天上飛的五百...
A：ㄏㄟ...
B：...ㄏㄥ，ㄏㄥ。
A：...ㄚ，那個...
B：英文字？
.........（笑）.........
A：唐老的不要，其他三種隨便配五百，綜合配五百。（雜音）
B：ㄏㄛ，天上飛的...（笑）...（音；安毒）...
A：五百。
B：...對不對？（笑）
A：天上飛的五百嘛，ㄏㄥ。
B：（笑），唐老...
A：（不清楚）...
B：...唐老的不要。
A：地上的...
B：（不清楚）
A：...這個...地上那個不要嘛ㄏㄥ？（似斷訊）
B：ㄟ。
A：地...地上兩顆（音：小丑）真的不要。
B：（笑）
A：喔。
B：那要穿（音：衣服）...（笑）
A：（笑）
B：（笑），好，我懂了，我懂了，那（音：ㄌㄨ（四聲）），
   那個啦... （音 ：ㄅㄧ（四聲））那個嘛...
A：ㄜ。
B：這個...唐老不要嘛ㄏㄥ...
A：ㄏㄟ，ㄏㄟ。
B：... 然後其他的... 三種... 配... 才五百... 隨便亂配，
   就對了。
A：對，綜合配。
B：OK，OK，綜合配？
A：ㄏㄥ。
B：沒有啦，我就一百一百的啦，沒有什麼綜合...
A：就...就...
B：...純粹...
A：...就是...
B：...一...百...
A：...就...就平均啦，平均...
B：好。
A：...五百，這樣...
B：OK...
A：...可以...
B：...OK...
A：...吧？
B：...OK。
A：ㄏㄥ，ㄚ，其中一...
B：好。
A：...個會多一百嘛。
B：對，對...
A：ㄏㄥ。
B：...對，對。
A：ㄚ，那...
B：OK。
A：（不清楚）... 弄好，我叫我老婆到那個... 老地方那邊...
   跟你拿。ㄚ，叫他順便拿錢給你。
B：OK。
A：你要出門時候打給我，ㄏㄥ。
B：OK，OK，OK。
A：好，BYE。
B：好。
附件二：0000000000，5月12日20時26分55秒
...................以下為國語對話..........
A：喂？
B：喂？一七嘛。
A：沒有，一八啦。
B：喂？
A：這次比較貴，一八啦。
B：一...
A：（音：兩）
B：...八喔。
A：對啦，兩千的，才可以一七啦。
B：兩千才是一七？
A：沒有啦（國語）... （不清楚）... 常常你都要跟我拗這個
   （台語），... （不清楚），我就賠錢了（台語）
B：蛤？
A：ㄏㄟㄚ，那是兩千件才一七。
B：兩千件才一七？
A：對ㄚ，現在都...照這樣玩，我也沒辦法。
B：唉呦。
A：我沒辦...
B：不要這...
A：...法，這個...
B：...樣
A：那不是我主意的（台語），我不會騙你。
B：那一七五？
A：沒辦法啦（台語），ㄏㄛ，你若拿兩千（台語），我就給你
   一一七。
B：（音：這樣（台語））一下子...
A：不是我...
B：...（不清楚）...（音：沒有那麼多）...
A：...這不是...
B：...錢
A：不是我... （音：揮）... 自己的...
.........................以下為台語對話...............
B男：喂？
A：... ㄏㄟ，怎樣（台語）？
B男：沒...
A：喂？
........................（以下為台語對話）.......
B男：... 欠... 沒... 沒... 沒賺到錢ㄚ，現金... （不清楚
   ）...
A：我也是ㄚ，我最近...
B男：喔...不要...
A：...（音：最...）...
B男：...這樣喔...
A：... （音：... 近）... 我損失幾公斤去了，你... （不雅
   語句）...
B男：喔。
A：...（不清楚）...阿生那件事情...
B男：喔。
A：ㄚ，這...這又不是我不能決定的，這上面...
B男：好...
A：...決...
B男：...啦。
A：...定的。
B男：那這樣說了啦ㄏㄥ。
A：我真的不能決定啦，你不要這樣，少（音：卡麥）...
B男：（不清楚）
A：...害我。
附件三：0000000000，4月16日14時33分18秒
A：喂？
B：你有沒有... 有沒有聽到... （不清楚）... 盡量在（音：
   講詳）（夾雜他人聲音）
A：蛤？（夾雜他人聲音）
B：你有沒有聽到？（夾雜他人聲音）
A：有，有，有。
B：在講ㄚ，盡量回來東西ㄚ，（音：經過）不來不行ㄚ，...
   （可能是不雅言詞）... 東西來一部，（音：我的ㄚ），（
   音：老哥ㄚ）。東西就...
A：ㄏㄚ，ㄏㄣ。
B：重點ㄚ，對對。
A：對ㄚ，對ㄚ，本來就是ㄚ。
B：（音：當兵）回來，盡量在... （不清楚）... 我的... 我
   的... （不清楚）。
A：蛤，（笑）。
B：（笑）。
A：我還要自己（音：打）...（不清楚）...。
B：（笑）...（不清楚）...好消息ㄚ。
A：ㄏㄟ。
B：... （笑）... （不清楚）... （音：那個）... （音：吳
   ）... （音：吳姑娘）ㄚ。
A：ㄏㄟ。
B：現在這個電話可以...（不清楚）...可以...可以講了嗎？
A：可以，可以，可以，可以，可以。
B：那個... 吳（音：姑娘）ㄚ... （不清楚）... （因：那個
   人ㄚ）... 明天... 不... （不清楚）... （音：uncle）.
   ..
A：ㄣ...
B：... （不清楚）... 明天幫他拿一條（音：ㄎㄨ（四聲））
   ㄚ。
A：...ㄏㄟ。
B：（聲響）...ㄏㄚ...我就問他...今天...什麼行情？
A：ㄣ。（聲響）
B：（音：吳姑娘ㄚ）
A：ㄏㄟ，我知道。
B：ㄏㄚ，那你... 可以（音：用）... 以前哪... （有稍微斷
   訊現象）
A：ㄣ。
B：... 可以... （音：一定要）... （不清楚）（有稍微斷訊
   現象）
A：ㄏㄟ。
B：ㄚ，做很...
A：ㄚ。
B：.. 久了啦。... 這個我們不囉唆了，可以了就好。（夾雜聲
   響）
A：ㄏㄟ。
B：OK...（不清楚）...我相信...（不清楚）...過來。
A：ㄏㄟ，ㄏㄚ。
B：他現在...
A：ㄣ。
B：... 兩個禮拜，一個月是要靠..... 一個月是要... 一個月
   ㄚ...，（不清楚），兩千五左右啦。兩千五... 到... 到三
   千哪。
A：ㄏㄟ，ㄏㄟ，ㄏㄟ，ㄏㄚ。
B：（不清楚）...
A：ㄣ。
B：... 一起過來，我就... ㄟ，（音：放在）... 那邊，（似
   他人聲音）... 那就看... 看... 看... （音：放在）...
   那邊... （音：ㄐㄩ，ㄐㄩ（三聲），ㄐㄩ（三聲））。...
   （不清楚）... 就我以前那... （音：一組啦），你知道吧
   ？
A：ㄜ，好。
B：（音：OK），（音：我調）給他。... （音：現在）你那邊
   。現在香港的行情，一個（不清楚）了啦... （不清楚）。
A：多少？
B：十四...（不清楚）。
A：十四刀？
B：（不清楚）
A：港幣？
...........（聲響）............
B：港幣。
A：（笑），好啦，那...（不清楚）。
B：（不清楚）...
A：（不清楚）...
B：... （不清楚）... 我... 我，我不囉唆，一趟你拿個「清
   冰」，算起來「清冰」過來有多少錢？ㄟ。
A：現在... 現... 現在...
B：ㄏㄚ。
A：...我這裡... 就是... 清...清... 清冰..清冰要... 沒有
   ㄚ，他們是... 他們是那個.. 他們是... （不清楚）... 好
   像貨櫃的啦。（夾雜聲響）
B：那這樣子...已經...（不清楚）...就好了ㄚ。
A：ㄣ？
B：今天... 人家的... （不清楚）... 好啦，今天開一開就不
   敢嘛。不敢怎麼出來混ㄌㄟ，（音：叫他）？
A：（笑）
B：對不對？
A：ㄣ。
B：不然就...（不清楚）...包好一點就好了嘛。
A：ㄣ。
B：而且（音：開旅行船）過來就可以啦。
A：ㄏㄟ。
B：對不對，老哥？如果這樣子，不處理，怎麼（不清楚）...
   （音：下去）... （音：留在）那邊哪？
A：（笑）... 喔，我ㄚ... 我ㄚ... 我安排一下... 我....
B：我...
A：...（音：想）...
B：...講這樣有沒有道理？我講那樣有沒有道理？
A：ㄣ。
B：ㄚ。所以，ㄟ，... 連清（音：冰）... （音：說起來好像
    ）... ㄚ... 連... 連... 連清冰過來給我... 你說，ㄟ，
    你敢接又... 好像... （音：二十幾ㄚ）... 對不對？
A：ㄣ。
..........（聲響）...............
B：（音：二十幾ㄚ），（音：你叫什麼）...ㄟ。
.......（不清楚）......
A：（不清楚）...
B：（不清楚）...
A：...轉過來ㄚ。
B：...過來...
A：ㄏㄚ，（音：賺一塊），我... 二十沒有了，二只... （夾
   雜似斷訊現象）
B：（音：賺一塊）...
A：...一...一塊是他抽...那個...一大餅啊...
B：好...
A：...二十...（以下夾雜聲響及斷訊）
B：（不清楚）...
A：...就...
B：...（不清楚）...
A：...是... （不清楚）...
B：...（不清楚）...（音：好）
A：...。ㄏㄟ。
B：ㄟ，（音：二十塊）... 一起給他... ㄟ，（不清楚）...
   清冰太多（音：久）... 運過來，我算你本錢三十好了啦...
A：ㄏㄟ。
B：... 連... 連清冰可以嗎？
A：你...你也...才五千而已ㄚ。
B：你...蛤？
A：你...
B：五...
A：...你...
B：... 千好久了ㄌㄟ。（音：一直在）五千，我還（音：一起
   ）拿一萬啦，一萬沒關係ㄚ，你可以，開過來ㄚ。（音：我
   們都沒叫你）也沒關係ㄚ。
A：ㄏㄟ。
B：那就會（音：不會）太多啦。
A：就剛好...
B：... （不清楚）清冰那邊... （不清楚）... 知不知道？
A：ㄏㄟ。
B：ㄏㄚ（四聲）
A：ㄟ，ㄟ，ㄟ。
B：那個... 交給他，好像... ㄚ，... （音：這樣子三十）...
   好不好？
A：ㄏㄟ。
B：連清水三十應該可以了吧？
A：... （不清楚）... 我... 要... 我要.... 需要先... 因為
   ... 這個... （咳），這個沒有叫... 叫... 這個沒有叫清
   ... 清冰跑過ㄚ，所以，我不知道這個行情ㄚ。
B：用寄啦。
A：對，他們都是用那個...對。
B：這樣用... 就（音：不能）寄囉，... （音：這樣你聽懂嗎
   ？（似台語））。
A：美... （音：至），ㄣ，ㄣ，別人語... 語音... 有... 有
   ... 有在走了啦。ㄚ，我要... 跟... 跟他...聊天ㄚ。在.
   ..借...借他的路ㄚ。
B：好啦，ㄏㄥ...
A：（不清楚）
A：...ㄣ。
B：（音：這個）... 你.. 你... 你去安排那邊啦。看看這...
    給我價錢可以不可以，就... 我就（音：過來）那邊，丟給
    他，不囉唆了，知不知道？
A：ㄣ，我知道...我知道。
B：錢進來，錢...進來...（不清楚）...過來。
A：ㄣ，我知道，好。
B：過兩個禮拜...
A：ㄣ。
B：...再拿過來。
A：ㄣ。
B：好像我們...ㄏㄚ，ㄚ，...（不清楚），很簡單ㄚ。
A： ㄣ。
B：我們...（不清楚）...（音：千塊）丟給他，他一定要。
A：ㄏㄟ。
B：（音：你就）快一點...快（音：點）來嘛，老哥。
A：可以啦，ㄏㄟ，可以啦，ㄏㄟ，可以啦。
B：港幣喔，...（音：我目前）港幣喔。
A：我知道ㄚ，可以ㄚ。
B：可以ㄚ，要這樣（音：知道），本錢多小，賺回來，我跟你.
   .. （音：ㄏㄚㄆㄨ（三聲），ㄏㄚㄆㄨ（三聲））
A：可以ㄚ，可以ㄚ。
B：好啦，我...（音：後來我簡單ㄚ）...
A：ㄣ。
B：...（音：也是）...
A：好。
B：... （不清楚）... 你... 你... 你... 也不要（音：看）
   我，ㄟ，喔，我... 我給他，十三（音：等一下），（音：
   變十四），我不要...
A：唉呦...
B：...（不清楚）...沒有這樣子。
A：...不會啦，不會啦，你也....（不雅言語），不會啦。
B：（音：要不然），我，我，不會差... 我... （音：不會）
   差那一塊... 半塊... 對不對？
A：對ㄚ，對，我知道。不會啦，那個不會...
B：而且...
A：（不清楚）...
B：...那個東西ㄚ...，他也...他也要耶。
A：喔，我知道，我...
B：ㄟ，現在香港行情二十多（音：萬）了ㄚ，老哥，我... （
   不清楚）...
A：（似嘆氣）...但是那個沒那麼快喔，那個就比較慢了喔。
.............（雜音）..............
B：那個...
A：那麼差不多...
B：...比較慢ㄚ。
A：也差不多要兩個...兩...兩...個禮拜喔。
B：喔，太晚了吧，這樣子，趕快說...
A：（不清楚）...
B：...清冰，一到一定拿過來了啦。
A：ㄣ。
B：現在可以ㄚ，隨時可以... （音：講）... 他說...
A：ㄏㄟ。
B：...錢先... 給我... 不可以耶。
A：因...因為我...因為現在..很...很..
B：（音：如果）...
A: ...很亂...
B：...（音：我去拿）...
A：... 我... 我... 我知道，因為現在很... 亂，你知不知道
   ，我怕... 跟... 不好... （不雅言語），不是搞死了。
B：（音：錢）真的是可以跟你講ㄚ，看... 看是，（不清楚）.
   ..
A：ㄣ，好。
B：錢，送...阿B...你先拿去沒關係。
A：ㄏㄣ。
B：ㄏㄚ，好東西的好啦。
A：ㄣ。
B：我說，ㄚ，老大，你相信啦，相信了啦，我們的東西都是...
   比較保證的啦。
A：ㄏㄣ，ㄏㄣ，ㄏㄣ，ㄏㄣ，ㄏㄣ，ㄏㄣ。
B：做那麼久，對不對？
A：ㄟ。
B：結果我們...ㄟ，我們...（不清楚）...差的啦。
A：ㄣ。
B：阿B，不... 不要說你搞那個東西嘛，我們... 能不能討回來
   ，你... （不清楚）... 過來... 不囉唆。
A：ㄣ。
B：對不對？
A：ㄣ。
B：（音：懂我意思嗎？）
A：（音：我懂）
B：（不清楚）... 好啦，這個你晚一點，我也去買，多買一個
   電話啦，不然，... （不清楚）... 這個電話...
A：（不清楚）...
B：...不能講了。
A：ㄣ，ㄣ，對ㄚ...
B：ㄜ？
A：...對ㄚ，對ㄚ，對ㄚ。
B：ㄜ，好不好？
A：好。
B：你去安排一下，那個（音：吳姑娘）... （不清楚）... 跟
   那個什麼... 這樣子... 就可以... 一定可以。
A：我知道，我知道。
B：（不清楚）
A：ㄟ。
B：我（音：講給你聽嘛）。
A：我知道。
B：你去那個錢... （不清楚）... 今天那個錢... （音：先給
   他）... 你就... 你要跟他講... （音：重新）... 馬上到
   ...馬上給他，看沒有...
A：（不清楚） ...
B：...（不清楚）
A：ㄏㄟ，我知道，我知...
B：（不清楚）
A：...道。
B：...（不清楚）...我馬上給他。（以下對話夾雜他人聲音）
A：好，好。
B：ㄟ，等...等我（音：一句話）。
A：我懂，我懂，我懂。
B：ㄣ，好啦。
A：好，知道。
B：盡...盡量快一點好啦。
A：好，我知道，我知道。
B：ㄣ，好啦。
A：OK。
附件四：0000000000，4月16日17時05分56秒
（以下為台語對話）
....................嘟嘟聲..................
B：喂？
A：ㄟ。
B：ㄏㄟ。
A：小馬你算他多少？
B：你不說八五？
A：喔，喔，喔，喔，好，好...
B：（音：怎樣？）
A：好。沒有ㄚ，因為我等一下跟他見面哪，我忘記了，不記得
   ...
B：（不清楚）
A：... 多少，等一下... （不清楚）
B：...（不清楚）... 他是沒跟你說... 沒跟你什麼？
A：他沒講...
B：（不清楚）...
A：...什麼
B：... （不清楚）... 現在外面... 現在外面... 飛哥進來，
   那個時間ㄚ...
A：（音：怎樣？）
B：（音：拿去）...拿去兩天ㄚ。
A：ㄟ。
B：（不清楚）...（笑）
A：是喔。
B：ㄏㄟ，...（不清楚）
A：喔？
B：ㄏㄟ，現在...（不清楚）...（音：也好）
A：ㄏㄟ，ㄏㄟ，ㄏㄟ。
B：價錢都（音：賣得比你漂亮）
A：ㄏㄟ。
B：... （不雅語句）.. 較好ㄌㄟ，我覺得... 我覺得... （不
   清楚）... 飛哥... （音：別人跑）
A：ㄏㄟ，我跟...
B：ㄏㄟㄚ。
A：... 我跟你說，你就... 現在... 我... 就... 我... 約...
   香... 香港那頭啦...
B：ㄣ。
A：...有... 有，有... 有... 有... 有安排啦，你看...
B：（不清楚）... 我們見面再說好了啦。
A：ㄏㄟ...
B：因為...（不清楚）...
A：...ㄏㄟ，ㄏㄟ。
B：...（音：飯碗）...（不清楚）...收到風ㄚ...
A：ㄣ。
B：... （音：我們從）... （音：香港）... （音：另外）進
   來了。
A：香... 香港那邊喔？
B：香港那邊進來ㄚ，是...是...是細砂ㄟ。
A：應...應該不太可能。因...
B：（音：我）...
A：...為...
B：...（音：是不）...
A：...你這頭...
B：... （音：知道）... 他說香港那邊進來，... （不清楚）.
   .. 他... 他...，是他... 是.... 轉... 轉... 轉... 在那
   邊轉進來。
A：ㄏㄧㄛ，因為... 香... 香港... 現在才打... 這兩天打到
   （音：嘴）乒乓叫。我...
B：（不清楚）...
A：...只是...
B：...（不清楚）
A：...把他...那天只是講一下而已。他就...一張嘴呀...錢...
B：ㄏㄣ，ㄏㄣ。
A：...錢...錢一直丟過來。
B：是ㄚ（國語）
A：ㄏㄟㄚ。
B：ㄟㄚ。
A：等一下，ㄏㄟㄚ。
B：我是不知道，我聽說... 要不然就可能是他們是... 從香港
   那兒轉... 轉進來吧。
A：有，這樣那有可能啦，應該...
B：（音：可能）
A：..（不清楚）...
B：... （音：那個），他們直接過來，可能對他們較（音：敏
   感）... 直接... 從那邊轉過來。
A：ㄟ，有... 轉（音：有）... 轉有... 可能啦。要... 要是
   ... 從那... 從... 從... 從... 從... 從... （音：有...
   有）... （音：進入）... 那裡，再... 出來... 不太可能
   啦。
B：（不清楚）...
A：（不清楚）...
B：... 我是不知道，他現在... （不清楚）... （不雅言語）.
  .. 看到年輕的，（音：就）自己去（音：搭）
A：ㄣ。
B：他... （不清楚）... 我聽說他們那兒拿，現在一顆... 還
   要... （不清楚）... 一顆要... 要三十幾... 二十八至...
A：ㄣ。
B：...三十幾左右就有了。
A：ㄣ，ㄣ，ㄣ。這樣我...
B：（音：你說）...
A：... （音：不是啦）... 我現在在想... 要... 在想說ㄏㄛ
   ，他，你看... 看你有沒有辦法... 找到... 小鳥？
B：（不清楚）... 計畫... 慢慢... 要計畫。（音：而且），
   你... 最近進來... 我們台灣也... 也不划算。最近不如這
   樣... 不如... 衝... 衝他們（音：那一邊）。
A：ㄏㄟㄚ，ㄏㄟ...
B：因...
A：...ㄚ。
B：... 因為最近... 你台灣進來，出一個（國語）... 一個...
   困難度ㄚ（國語）。
A：ㄣ。
B：ㄚ，對不對。ㄚ，不如，就... 冒這個大風險（國語）。這
   樣，不如... （不雅語句）... 別來台灣。
A：對ㄚ，因為...
B：...（音：因為）...
A：...我...
B：... （不清楚）...
A：... 我... 我... 想說我... 為他，因為我現在就是... 因
   為那個誰... 這個誰... 這個...
B：ㄣ。
A：...老（音：周）喔。
B：ㄣ。
A：老周，他... 才... 剛過去而已。剛過去...
B：ㄣ。
A： ...現在... 短時間（國語）又過去... 不... 不好，我...
B：好...
A：...是說...
B：...啦...
A：...（音：約）...
B：...不然我們再...
A：...（因：約）...
B：...見面說，你先去找...
A：好。
B：... （音：看）... （音：老闆）... （音：看老闆）最近
   怎麼說。因為我...看老闆的意思是怎樣。
A：好，好，好，好，好。
B：（音：是不是不划算）。
A：ㄣ。
附件五：0000000000，4月16日94時00分02秒
（以下為台語對話）
.................嘟嘟聲.................
B：喂
A：喂，ㄟ。
B：ㄣ。
A：那個，他... 他... 他... 小... 小馬，我跟他見... 見...
   見面... 見面了啦。（夾雜他人聲音）
B：ㄏㄟ。（夾雜他人聲音）
A：他說，他說他那個.. 較... 較晚再... 再跟我算啦。（夾雜
   他人聲音）
B：較晚再跟... （夾雜他人聲音）
A：（不清楚）（夾雜他人聲音）
B：... 你算。（夾雜他人聲音）
A：ㄏㄟㄚ。他說... 我說沒關係啦，他就是... 他說... 他說
   ... 就是... 出比較慢就對了啦。（夾雜他人聲音）
B：沒差，因為現在.. （不清楚）... 他跟我說的... （音：一
   樣）對不對？（夾雜他人聲音）
A：對，對，對，對，對，（笑）...對... （夾雜他人聲音）
B：（不清楚）（夾雜他人聲音）
A：...對。（夾雜他人聲音）
B：對ㄚ...（夾雜他人聲音）
A：對。 （夾雜他人聲音）
B：...現在遇到這問題ㄚ，現在看這樣，阿三不會體諒？（不
   雅言語），還硬要賺他的錢。ㄚ，（音：庫落）說怎樣他也
   不會怎樣。怎樣... （可能是不雅言語）。（夾雜他人聲音）
A：ㄣ。
B：（不雅言語），來這就... 一... 一來到台灣... （不清楚
   ）... 你看他買一堆（音：垃圾呢）。
A：ㄏㄟ。
B：（不清楚）... 跟你說... （不雅語句），還要買... 買...
   （音：玩具槍），... 要買什麼，買三十... （不清楚）...
   ，喔，現在來到... 這兒好像... 大爺，花... ㄚ，花一些
   沒價.. . 沒價值的東西，然後（國語）...
A：（音：ㄏㄟ）
B：... （不清楚）... （音：ㄛ仔）他... （不清楚）... 多
   重又多重。
A：ㄏㄟ，ㄏㄟ，ㄏㄟ。
B：ㄏㄟㄚ，ㄏㄟㄚ...（不清楚）...下去。
A：ㄣ。ㄚ，ㄚ，ㄚ，那個，另... 另外，那個... 那個... 買
   的，我向他買的，他說那個... 他... 說... 他... 他...
   他給我們八... 八十啦。
B：ㄏㄟㄚ。好ㄚ，沒關係...
A：（不清楚）
B：... 用... 用... 用... 用... 現在也沒辦法了，因為我現
   在這邊也同樣... 跟（音：小馬）一樣這樣做ㄚ。
A：好，好，好。
B：（音：現在若有辦法）.. 現在沒辦法，現在我們台灣怎麼做
   你知道嗎？現在有一些在... （不清楚）... 就... 像華哥
   這樣。ㄟ，四、五組要接，然後（國語）...
A：（不清楚）
B：... 五、六萬... （不清楚）..
   .
......................（聲響）..............
......................（笑）...............
A：是喔。
B：ㄏㄟㄚ。
A：ㄏㄛ，有喔。
B：喂？
A：好。
B：不然我現在見...見面那時再跟你說好了啦。
A：（不清楚）...好...
B：沒...
A：...好...
B：...關...
A：...好...。
B：...係啦...（不清楚）
A：好。
B：喔。
A：OK
附件六：0000000000，4月17日18時38分59秒
（以下為台語對話）（以下及雜雜音）
..................嘟嘟聲...................
B：喂。
A：ㄏㄟ，怎樣？
B：就那個...說...（音：重仔）那個...工錢呢？
A：你說... 你說... 你說... 你說那個... 那一種的工錢？...
   （不清楚）... 你說... 馬仔的工錢ㄏㄧㄛ？
B：ㄏㄟ。
A：不夠... （不清楚）... （斷斷續續及雜音）... ㄚ，就交
   ... （音：就）... （不清楚）.... 馬仔的... 馬仔的到
   ... 到香港嘛。
B：ㄏㄟ。
A：就...就一樣...就...跟老周。他全部一樣，一個五萬ㄚ。
B：是喔（國語），喔，我再確認一下。
A：ㄏㄟ。
B：ㄏㄛ。
A：因為老周是都用...（不清楚）。
B：（不清楚）...我知道。
A：ㄏㄛ。
B：ㄏㄥ，ㄏㄥ。
A：好。
附件七：0000000000，4月18日19時34分32秒
（以下為台語對話）（以下對話初夾雜音樂雜音，後夾雜似斷訊
之雜音）
........................嘟嘟聲........................
B：喂？
A：ㄟ。
B：ㄏㄟ。
A：這星期...（不清楚）...到幾個？
B：這星期？
A：ㄏㄟ。
B：星期幾？
A：星期四。
B：好ㄚ，怎樣？
A：星... 星... 星... 星期四... 香港，你... 香... 你香..
   香...香港。
A：星期四去香港？
A：ㄏㄟ，星期四去香港。
B：（笑）
A：星期四去香港，怎樣？
B：（音：喔）
A：...處理一下啦。拿...處理...處理一下啦。
B：處理什麼？
A：處理...處理給那個阿Bㄚ。
B：ㄚ，人呢？
A：ㄚ？
B：人呢？
A：人家他們...他就...那...那頭的人。
B：ㄏㄛ...我...我帶人過去而已喔。
A：不用、不用、不用、不用、不用。你下去香港機場等就好了
   。等了之後，你就跟他拿... 直接跟他拿走就好了。拿一...
B：（不清楚）
A：...個走。
B：拿一個走，ㄚ...（音；拿） ...給阿B？
A：ㄏㄟ，ㄏㄟ，ㄏㄟ。
B：（音：要是）...
A：（不清楚）...
B：...我會...
A：...（不清楚）...
B：...喔，馬上回來。
A：看你是可以馬上回來，還是怎樣？
B：星期四去，星期四回來？
A：沒有啦，你...你要馬上回來喔？
B：（音：ㄣ，也... 是）... 也是可以ㄚ。星期四... 去，星
   期五回來。
A：你要... 星期... 四... 要不...
B：（音：我...）...
A：...然...
B：...（音：...本來...）...
A：...我...
B：...我...我...
A：...過去嘛。
B：...本來星期五要去呢。
A：星期五，我過去ㄚ。因為我星期五才走得開，你知道嗎？星
   期五... 晚上... 才有... 才有辦法... 進去... 進去...
   進去香港啦。
B：我本來星期五要去的ㄚ。
A：ㄏㄟ。
B：ㄚ...（不清楚）...說，都要去...星期五？
A：ㄏㄟ。
B：...星期六...星期日。
A：ㄏㄟ。
B：ㄚ... 不去了。ㄚ，我想說，是不是... （音：不然）...
   這星期把家搬一搬ㄚ。
A：ㄏㄟ。
B：ㄏㄟㄚ。
A：我是說你星期四，星期四進去嘛。
B：ㄣ。
A：星期四進去，ㄚ，我... 星... 星期五... 我... 你... 星
   期四到香港...，ㄚ，我... 我... 我又星期五到香港ㄚ。
B：ㄣ。
A：我星期...
B：（不清楚）...
A：...五....
B：...（不清楚）...
A：...到...
B：...（不清楚）...
A：...香...
B：....（不清楚）...所以你去跟（音：他買）喔？
A：ㄏㄟㄚ，星期五到香港之後，要不然，你說一說，弄一弄，
   我們就... 星期... 看星期五要是來得及，就星期五進去...
   進去中國ㄚ。
B：要進去中國喔？
A：ㄏㄟ。
B：喔，喔，喔。ㄚ，我看我找你好了。我稍微（ 音：想一下）
A：要不然，你去... 他現在在等我電話ㄚ。好，ㄚ，我... （
   笑）...
B：（不雅言語）... （不清楚）... 就一定要去的ㄚ，你說廢
   話呀...ㄚ...
A：（音：不然）...
B：...去ㄚ...會怎樣？
A：... 不然... 是不一定的ㄚ，我現在在想ㄚ... 因為我現在
   ... 今年... 他現在... 也是也在... 也是... （音：在）
   ... 給我出問題。出一個小問題給我。
B：（不清楚）
A：他現在...我本來是叫他...進去試嘛。
B：ㄣ。
A：進去試，要是... 要是... 到時... 到香港時，丟... 丟...
   丟... 丟一個下來，要是有三個，就... 就... 就放他進去
   ㄚ。
B：ㄚ。一個... （不清楚）... ㄚ，我要... 我要... 他...
   要給他「放」...機場... 在（音：機場）放喔？
A：ㄏㄟㄚ，機場ㄚ。
B：（不清楚）...
A：叫他做...
B：...（不清楚）...
A：...ㄏㄟ，做記號ㄚ，拿給你，你就走了。
B：（不清楚）...
......（笑）........
B：（不清楚）...哪裡喔？
A：那個...機...那個...過...過關啦。
B：出關嘛。（國語）
A：ㄏㄟ，（音：出）。
B：就是我們...我們在坐小巴那裡ㄏㄧㄛ？
A：ㄏㄟㄚ，ㄏㄟㄚ，ㄏㄟㄚ，ㄏㄟ？。
B：ㄚ，我一樣小巴那裡等就對了？
A：等我...我...要跟他...這個部分就要跟他講好ㄚ。
B：ㄏㄥ，ㄏㄧㄛ。
A：ㄏㄟ。
B：沒問題。
A：這個部分就要跟他說好，ㄚ，我...
B：ㄚ，那... （不清楚）... 那... （不清楚）... 之後（國
   語），我才等...，然後（國語），（音：直接）...在...
A：沒有...
B：...（音：那）香港。
A：... 沒有。這我一... 一直... 我會... 我叫我的... 我會
   叫阿... 阿B...阿B和你一起。
B：ㄏㄛ，ㄏㄛ，ㄏㄛ。
A：我會叫他和你一起。然後叫他留一個電話號碼。留一個就...
   不然，我要是說好啦，說好，我會叫阿B和你一起啦。
B：（不清楚）... 好啦，好啦，好啦。不然是怎麼辦？不然...
   （音：你）...
A：（不清楚）
B：... （音；... 也一起去ㄚ）
A ：沒有... 不要... 我...星期五... （不清楚）...
B：（不清楚）...
A：（不清楚）
B：...（不清楚）...不然要怎麼辦？
A：ㄣ。
B：好ㄚ，好ㄚ。
A：然後到時詳細，我再跟你... 我再告訴你。因為我.... 我..
   . 我是跟... 跟... 跟那個... 阿微說... 十五個... 港紙
     啦。
B：ㄣ。
A：要是有，到時候你...你進去的時候 你跟阿B說十六啦。
B：ㄣ。
A：ㄚ，到時看賣多少，再跟他 （音：ㄊㄨㄚ（四聲））啦。
B：ㄣ，你說漲價就對啦了。
A：蛤？
B：你不是說漲價就對了？
A：沒有，沒有...
B：（不清楚）
A：... 我本來... 我本來就跟... 跟... 跟香港那邊說十五、
   十六ㄚ。
B：喔，（音：喔，拿給我）...上面就有說...（不清楚）
..................聲響...............
A：（音：隔天）...我就過去了。
B：ㄣ，ㄣ。
A：ㄣ。
B：（音：過兩天）過去？ㄟ，一天或兩天？我們... （不清楚
   ）...香港...（不雅言語）...，ㄚ，我要住哪兒？
A：沒關係ㄚ，我... 你星期四進去對吧？我... 我星期五就進
   去了ㄚ。
B：ㄚ，（音：星期四住哪？隨便住？）
A：星期四喔。星期四，我屆時我叫... 阿B..我叫阿B幫你...
   幫你... 幫你... 準備... 要準備一個... 我叫阿B準備一個
   位置給你... 準備...準備位置給你ㄚ。
B：在他家喔？
A：沒有啦。（音：住）在...飯店啦。
B：喔。
A：ㄣ。
B：喔，好ㄚ，好ㄚ，好ㄚ，好ㄚ。
A：ㄏㄥ。
B：OK，OK。
A：好，好。
B：（音：我晚一點）去找你。
A：好，好，好。（不清楚）。
附件八：0000000000，5月14日00時49分56秒
（以下為台語對話）
A：喂。
B：（不清楚）
A：ㄟ。
B：ㄚ，我問...問...一件事情喔。
A：什麼東西？
B：我問一件事情ㄚ...
A：ㄏㄟ。
B：因為，我（音：早上）... （不清楚）... 看... 我看（音
   ：六仔）... 褲子ㄚ（國語）。
A：ㄏㄟ。
B：看...一...外面人家...接到的，ㄚ，跟我們一模一樣耶。
A：ㄏㄟ。
B：東西ㄚ... 然後（國語）... （可能是不雅語句）... 別人
   的比較漂亮... （不雅語句）... （笑）。
A：ㄏㄛ。
B：白白白。然後（國語）... 都沒有白白的雜質（國語）...
   我上次不是跟你說，說有白白的雜質（國語）。
A：ㄏㄟ...
B：（音：是）...
A：...ㄏㄟ...
B：...（音：...吧）
A：...ㄏㄟ。ㄏㄟ，ㄏㄟ，ㄏㄟ。
B：ㄏㄟㄚ。人家的好漂亮，都是亮晶晶，（音：只有）... 白.
   ..
A：ㄏㄟ。
B：... 白亮亮...
A：ㄏㄟ。
B：... 什麼，ㄚ，東西... 都... 都... 都是... 顆粒（國語
   ）... 都是結晶呢（國語）？
A：ㄏㄟ，ㄏㄟ，ㄏㄟ。
B：（音：昨天）我就說白白雜質（國語）應該不是ㄚ... （不
   雅語句）... （笑）。
A：ㄟ。
B：這比較醜了啦...（笑）。
A：（不清楚）
B：（音：這比較）醜了。（笑）。這個死阿財。（笑）
A：ㄏㄛ，ㄏㄛ，ㄏㄛ，ㄏㄛ。
B：（笑），他很喜歡搞這一招喔。（笑）
A：（不雅語句）
B：（可能是不雅語句）... 不然，我們錢也要稍微（音：搞一
   搞）就對了。
A：ㄏㄟㄚ。
........................雜音.........................
B：（笑）。你在幹嘛？
.....................雜音...............
A：（音：我ㄚ）沒有。，在家裡看電視ㄚ。剛才才和那個...
   （不清楚）。
B：ㄣ ？
A：阿...阿，阿三...講...講完電話而已。
B：（音：對ㄚ）。ㄚ，講的怎麼樣？
...............以下夾雜可能是電視雜音..................
A：沒有，他沒說什麼。他現在在... 他現在在... 他現在...
   （不清楚）... 沒... 沒講過... 中國的事情ㄚ。
A：ㄣ？現在（音：外面）...（音：有的還欠著）
B：啥？
A：（音：都缺了）（國語）
B：是喔。
A：對ㄚ（國語）
B：我有看...（不清楚）
A：ㄏㄟ。
B：（不清楚）...的。
A：ㄏㄟ。
B：整朵整朵，好漂亮。
A：ㄏㄟ。
B：沒有...沒有味道。
A：ㄏㄟ。
B：沒有味道（國語），然後沒有晶晶的。
A：ㄏㄟ。
B：ㄏㄟ。都沒有味道（國語）。
A：ㄏㄧㄛ。
B：對ㄚ。
A：有ㄚ，那個誰... 那個誰... 那個... 那個... 那個誰...
   那個... 大（音：炳）... （音：明天去）... （音：中國
   ）ㄚ。
B：蛤？
A：他去中國。
B：他去中國幹嘛？
A：去中國，去深圳找我... 那兒的朋友，另外... 另外... 一
   個...
B：（音：誰呀？）（國語）
A：... 到時... 到時... 沒有要... （音：上頭）沒有要...
   那個誰拿呀？
B：阿V喔？
A：ㄏㄟㄚ。
B：是喔（國語）。
A：ㄏㄟㄚ，（音：因為）...
B：（音：阿V應該）...他那邊...阿V應該不可以了啦。
A：ㄏㄟㄚ。
B：（不清楚）... 沒... 沒效了啦。... 他要這樣搞，（音：
   每樣）... 現在已經... （不清楚）... （音：丟... 那裏
   ）... （音：不知哪裡去了）...（音：現在大家要撿選ㄚ）
A：ㄏㄟ。
B：對。
A：對ㄚ。所以...（不清楚）...
B：（不雅語句）... （不清楚）... （音：生魚頭）ㄌㄟ...
   （不雅語句）... 台灣不能做了ㄚ。
A：對ㄚ。
B：對ㄚ。
A：ㄚ，我不要讓他進來。
B：蛤？
A：我不想讓他的東西進來台灣啦，在...
B：（音：有）...
A：...擋住他ㄚ。
B：...有...有在...有...有在（音：ㄉㄧㄤ（四聲））ㄚ。
A：什麼東西？
B：（音：他有給你試喔）？
A：沒有，他現在... 要叫我... 要... 他要... 等我到... 他
   就叫我去幫他接香港線ㄚ。
..............（笑）..........
B：他不是有線？
A：蛤？
B：他...他不是有線？
A：他有一條線...（不雅語句）...線啦，他。
B：他不是說他香港朋友...香港朋友...
A：ㄚ，後來...不是又去找到我們的朋友？（笑）（不雅語句）
B：（笑）
A；（不雅語句），難道全部都是他的朋友嗎？
B：蛤？
A：後來也是找到我們的朋有ㄚ，（不雅語句）。
B：ㄣ，ㄣ。
A：（音：所以） ...
B：ㄣ。（可能是不雅語句）
A：對ㄚ。我就... 他... ㄚ，他在趕ㄚ。我說... （不清楚）.
   ..
B：（不清楚）
A：... （音：我說）...
B：（不清楚）.... 我等一下慢慢... （不清楚）.... 慢...
   慢.... 來（國語）。
A：（笑）
B：（不雅語句）
A：（笑）
B：（不雅語句）
A；（笑），對ㄚ。
B：（不清楚）...慢慢來...他大家緊張ㄚ。
A：ㄏㄟㄚ，對ㄚ。
B：（不清楚）...（音：好...漢）（國語）來，才有煩惱ㄚ。
A：（音：所以）我就是要給...
B：放...
A：...他慢慢...
B：...慢...
A：...來。
B：...腳步...（笑）。（不清楚）...
A：（不清楚）
B：... 別人.... （不清楚）... （音：忙）... 別人是... （
   音：忙完）...
A：對ㄚ。我現在想... （不清楚）... 對ㄚ。要... （音：先
   把我們的事）... 忙完... （不雅語句）... （音：其他的
   ）.... 沒他們的事... （不雅語句）... （不清楚）。
B：對ㄚ... （可能不雅語句），我... 現在搞一搞ㄟ，我現在
   最近... 最近... （不清楚）... 市場... （音：褲子）會
   稍微亂...會...（不清楚）... 被我亂... 亂一下。
A：（笑）
...............雜聲............
A：沒關係ㄚ，你就...他就...他....
B：我跟他...
A：...（不清楚）...
B：... 亂ㄚ。我故意的喔。我... 星期（音：一）... 我...
   （不清楚）... 東西，我弄一弄，（音：約一約），我星
   期一開始做ㄚ。
A：ㄏㄟ。
B：ㄏㄧㄛ。星期一，我還要... （音：弟弟那邊）... 我又不
   是（音：早相）。
A：ㄣ，ㄣ，ㄣ。
....................雜聲.............
B：我有開始...我有風聲放出去ㄚ。
A：ㄣ。
B：對ㄚ。
A：好ㄚ。
B：（不清楚）...可以亂一下。
A：（不雅語句）
B：（不清楚）...你看怎麼樣？
A：ㄏㄟㄚ，（笑），沒關係哪。
B：（可能是不雅語句），造福大眾（國語）。
..............（笑）（雜聲）...........
A：ㄏㄟㄚ。
..............（笑）（雜聲）...........
B：ㄏㄥ...
A：好。
B：...（不清楚）...見面再說好了。
A：好ㄚ，好ㄚ，好ㄚ。
B：ㄚ，你...你...跟...阿弟仔那邊你有沒有...打給他？
A：沒有。還沒，我到時... 我想... 最後我想一想... 我...
   到時... 我和那個... 馬仔... 碰面的時候，用馬仔的電話
   打。
B：對ㄚ。你... （不清楚）... 阿弟仔... （音：因為）國語.
   .. 要怎麼樣... 不知道... 我們回來了喔。... （音：還..
   .）...
A：蛤？
B：... （音：...沒告訴他）...阿弟仔...
A：蛤？
B：...現在不知道我們回來了。
A：他不知道我們回來了喔？
B：不知道ㄚ，還不知道哩。
A：喔，喔，喔，喔。我...我也...
B：我不（音：會）打給他ㄚ。
A：你不會先用公共電話打？
................雜聲...............
B：不然... 我用... 我... 我用... 我用... 我打給那個....
   打給他好了。
A：不用啦。你... （不清楚）... 最好是... 說你若是在外...
   （不清楚）... 剛好在外面，用公共電話打。
B：ㄣ，ㄣ。
A：ㄏㄟ...
B：（音：沒有）...
A：...啦。
B：... （音：啦）... 你若說你用... 用這一支啦，因為我...
   你們... 你們那邊你們接「包仔」... 那個... 弟弟。
A：沒有，我那個... 到時星期一... 我會... 我星期一... 會
   打給他。我會到... 到馬仔碰面的時候。我用馬仔的電話打
   給他。（音：因為）...
B：ㄣ？
A：... 我們都是跟馬仔... 我們都跟弟弟... 有... 直接跟...
   （音：不是）（國語）... 有直接跟間接的關係呀（國語）
   。
B：ㄣ。
A：所以（國語），我怕他... 我怕我的電話... 不... 不知道
   會去通到誰，會不會？我怕... （可能是嘆氣）... 會去通
   道我們這（音：塊ㄌㄟ（二聲））的人啦。乾脆就讓他跟...
   馬仔那邊通ㄚ。
B：ㄣ，ㄣ，ㄣ，ㄣ。
A：馬...到時若怎樣...（不清楚）。
B：就怎樣...
A：（不清楚）
B：...怎樣，怎樣。
A：ㄏㄟㄚ，ㄏㄟㄚ，ㄏㄟㄚ，ㄏㄟㄚ。
B：好，好，好。
A：好。
B：好，好，好...（音：再說喔）
A：好，好，好。
B：好，bye，好。
附件九：0000000000，4月29日15時29分38秒
（以下為台語對話）（以下對話夾雜雜音、狗叫聲、短時間斷訊
現象）
A：喂？
B：ㄟ。
A：ㄏㄟ。
B：你不是（音：最近）... ㄟ... 那個什麼... 捕手的工錢是
   多少？我忘記了。
A：捕手？
B：ㄏㄟ。
A：（音：長的）喔？十元嗎？
B：十...ㄏㄟ，十元喔...十元...
A：對ㄚ。
B：...十元...等於...等於...一箱二萬五就對了啦。
A：十元... （不清楚）... 是... （不清楚）... 塊啦。ㄚ，
   二萬是我們自己硬接的。ㄚ，現在都... 不... （不清楚）
   ...降價...（不清楚）...
B：（不清楚）
A：...去ㄚ。
B：ㄏㄟ，對，對，對，對，ㄏㄟ。
A：對不對？
B：ㄏㄟ，一項...
A：ㄚ...
B：...二萬...
A：...用...
B：...五...
A：... 用... 我們的人ㄚ... ㄚ，我們的人... 不... 不是很
   痛嗎？
B：ㄟ。
A：這樣喔。
B：喔，ㄏㄛ，反正都是... （狗叫聲）... 反正... 等於一箱.
   .. 二萬... 五... 就對了，八箱嘛。
A：看... 看... 我們ㄚ... （不清楚）... 都... 是人.. 人是
   都我們自己的ㄚ。
B：ㄏㄟ，ㄏㄟ，ㄏㄟ...
A：我們...
B：...ㄏㄟ。
A：... 說... 我說... 我說... 怎樣... 他不會... 他不是...
   一直怎樣ㄚ
B：ㄏㄟ，ㄏㄟ，ㄏㄟ，ㄏㄟ...
A：又...
B：...我...
A：...沒有...
B：...知道...
A：...意見哪。
B：好。
A：對不對？
B：好，這樣好知道。
A：你說...（不清楚）...
B：ㄟ
A：...手頭也是...也...也是可以ㄚ...
B：ㄟ
A：...（不清楚）
B：ㄏㄟ，ㄏㄟ，ㄏㄧㄛ。
A：（不清楚）...
B：（不清楚）...
A：...（不清楚）
B：...（不清楚）...好
A：看你ㄚ。
B：好，沒關係ㄚ。ㄚ，上次多少？
A：看你...（不清楚）...對...
B：上次是...
A：...對...
B：...多少？
A：...對...對他們自己比較好還是怎樣？你跟馬...
B：上...
A：...仔的。
B：...上次是多少？ㄏㄛ？上次...
A：（不清楚）
B：...是...二...二萬...我們..我們才一萬嘛，ㄏㄧㄛ？
A：上次是...（不清楚）...一箱二萬啦。
B：ㄏㄟ。
A：然後（國語）...，四箱都到...十萬嘛。
B：ㄏㄟ，ㄏㄟ，ㄏㄟ，ㄏㄟ。
A：... （不清楚）... ㄟ。四嘛？好像是這樣嘛。（音：是這
   樣）... 一箱二萬嘛。
B：ㄏㄟ。
A：那...四（音：箱）都過去，十萬嘛。
B：ㄏㄟ。
A：多...多...多包二萬嘛。
B：ㄏㄟ，ㄏㄟ。
A：對ㄚ。
B：喔，好，好...（音：不清楚）...
A：（不清楚）...
B：...（音：...我）
A：... （不清楚）... 你（音：認識他嗎？）... 我們... 我
   們成本... 是多少？
B：你說...成本喔？
A：ㄏㄟㄚ。
B：成本...差不多是...我記得好像是三千元...三千多元。
A：台幣喔，都是台幣喔。
B：沒有啦，台幣...怎麼...
A：（音：我記得...）...
B：...有可能。
A：...（音：...台幣來）...算ㄚ。
B：台幣十多萬啦。
A：十幾？
B：十...差不多...十...十二、三ㄚ。
A：十二、三ㄚ。還有我們機票，我們開銷的。
B：ㄏㄟ。
A：一粒...平均...（音：拿）...多少？二十萬？
B：我是...我是抓二十啦。
A：（不清楚）...（音：二十）
B：ㄏㄟ。我是給它抓...
A：然後，還未碰...
B：...二十。
A：...還...還未碰到工...（不清楚）...
B：（不清楚）...認為...
A：... 認為（國語）... 認為（國語）... 認為（國語）...
   （不清楚）... 要... （不清楚）.. 多少？一粒一包嘛，對
   不對？
B：ㄏㄟ。
A：現在一粒要用多少？看你... 看... （不清楚）... 人是我
   們的啦。
B：ㄏㄟ，ㄏㄟ。
A：我們... 我們... 我們... 我們... 不要... 不用（國語）.
   .. 不用（國語）順著馬哥... （不雅語句）... 順著他的意
   。欺負我們...
B：ㄣ。
A：...（不清楚）...（不雅語句）...（音：不會小聲的人啦）
B：ㄣ，ㄣ。
A：我說...我說，對不對？
B：但是我們... 現在他... 我們... 我們多（音：拿）一個...
   我們... 又給人家... 佔... 佔一... 佔... 佔一粒的股份
   ㄚ。
A：不能這樣講... （不清楚）... 我們的... 看我們要... 看
   我們要呀... 要.. 要... 多給我們捕手錢。（不清楚）...
   我們自己... （不清楚）... ㄚ。
B：沒有... （不清楚）...
A：（不清楚）
B：... （不清楚）... 錢的時候，ㄟ，ㄟ，我們從我們這邊...
   還有... 從別... 別的地方... （音：偷ㄚ），但是... 那
   個什麼，小馬的部分... 小馬... 所以比較不好意思給他那
   個，因為他.. 他... 他... 他又有一個... 一個技術（國語
   ）在ㄚ，他... 他又有... 這個技術（國語）在ㄚ。
A：沒關係ㄚ。ㄚ，我看... 看... 看... 你... 你有... 你有
   沒有... 問小馬... 看... 看這次... 小馬... 是... 是ㄚ
   ，是要... 要... 要怎麼算？
B：ㄏㄟㄚ，ㄏㄟㄚ，ㄏㄟㄚ，ㄏㄟㄚ。
A：小馬...
B：（不清楚）..
A：...（不清楚）...
B：...（不清楚）
A：...你讓...你先讓他講，看他...
B：（不清楚）...
A：...看...
B：...（不清楚）...
A：...他...看他...
B：...（不清楚）
A：...怎麼開。
B：ㄟ。
A：ㄚ，他...
B：ㄏㄟ。
A：... 說，ㄚ，你說... 你說... 這樣... （不雅語句）...
   因為他說... （音：ㄅㄨ（三聲）水逐ㄚ）... 在...有在
   com... 有在...complainㄚ。
B：ㄏㄟ，ㄏㄟ，對ㄚ，對ㄚ。
A：ㄣ。
B：（音：對）。
A：（音：掉...掉三節ㄚ）...
B：ㄣ。
A：...慢慢（音：比）ㄟ...（不雅語句）
B：ㄏㄟ。
A：因為馬...
B：小馬...
A：我（國語）...
B：是比較...
A：...我（國語）...
B：...不好意思（國語）...
A：...我覺得...
B：...那個啦。
A：... 我是覺得（國語）... 這種事情... （不清楚）... 能
   好一點。
B：我當然是一定會這樣ㄚ。但是小馬... 他... 他比較不好意
   思那個ㄚ。因為有... 有... 有... 有前例ㄚ（國語）。ㄚ
   ，那個誰... 另外那個... 翻譯的那個ㄚ... 那個那樣，我
   ... （音：那個）... 我就直接跟他說兩萬五千ㄚ... 還是
   說... 三萬啦。
A：我是感覺三萬啦，一粒三萬啦。
B：ㄏㄟㄚ，只有...翻譯的那個...我就跟他說...
A：對ㄚ...
B：...三萬...
A：...我說...（音：三...） ...
B：...ㄚ。
A：... 沒有，我是感覺... 我... 我是感覺說三萬啦，小馬也
   說三萬好了。一... （音：人）... 三萬...
B：不...
A：...ㄚ。
B：..不行啦...三萬...
A：蛤？
B：...說不過去啦...三萬不行啦。
..........雜音...........
B：加減說...
A：（音：因...）...
B：...三...
A：...（音：...為...）...
B：...萬...
A：...現...
B：...也
A：...在...
B：...不行...
A：...現在...
B：...啦。
A：... 我說真的啦，（雜音），我們大家都... （音：ㄌㄛㄌ
   ㄛ）... 聰明ㄚ啦。行情...
B：（不清楚）
A：... （不清楚）... 因為... （不清楚）...，那是... （：
   ；自己人）... （不清楚）... （雜音）。ㄟ，現在台灣..
   . 車手... 過去一趟，都會... （音：傷ㄟ）。
B：什麼東西？
A：老周算便宜了呢。（不雅語句）...我問到...
B：老...
A：...的...
B：...周...
A：...價格...
B：...便宜ㄚ。
A：...老周算便宜的ㄌㄟ。
B：老...
A：蛤？
B：...周最便宜的ㄚ...老周。所以我...
A：（不清楚）...
B：...說...
A：...（不清楚）
B：...所以...這阿華才在...（不雅語句）...就是這樣ㄚ。
A：老周算便宜了呢...（不雅語句）...
B：（不清楚）
A：... （不雅語句）... 叫我比（國語）... （不雅語句）...
   老周較便宜ㄚ... 比老周貴ㄚ。
B：對ㄚ。
A：對...
B：對ㄚ。
A：...ㄚ。
B：對ㄚ。
A：你看... 你看... 你看... 你看他們都... 顧... 顧他們的
   人顧到這樣ㄚ，我們為什麼... 我們不會顧自己的人？
B：（不清楚）... 我知道... （不清楚）... 一定要... 但是
   要有行... 要一個行情。因為... 因為這種，他們這種接法
   ，跟... 另外一種接法不一樣。另外一種接法，行情比較貴
   ，那是... 那個是指... 指名指姓的那種呢。直接寫你...
A：ㄣ...
B：...的名字...
A：...ㄣ。
B：... 那種，那種的行情較貴，（音：所以）...
A：（不清楚）...
B：...你...他...
A：...（不清楚）
B：...他...他們這種是...
A：我...
B：...不行...
A：...知道。...我就...接...接...（不清楚）...兩萬五啦。
B：ㄏㄟ。
A：兩萬五啦，ㄚ...
B：ㄟ。
A：... ㄚ，ㄚ，三萬，是對... 對那個人說，看你啦，都可以
   啦。隨便啦...
B：ㄟ。
A：..沒差啦...
B：好。
A：...都...（不清楚）...
B：好。
A：...人啦。
B：好啦，我知道。（音：這樣）我... 這樣我知道... 我知道
，我聽懂... 我...我看怎樣啦... （笑）。
A：看你要怎麼說ㄚ，反正，人是...
B：好。
A：...（不清楚） ...我...我的啦。
B：ㄏㄟ，ㄏㄟ...
A：只（國語）...
B：...ㄏㄟ。
A：... 是（國語）... （不雅語句）... 出事，後面都要補他
   們（音：的）而已啦。
B：ㄏㄟ，ㄏㄟ...
A：（不雅語句）...
B：...ㄏㄟ，ㄏㄟ。
A：...（音：他們）...他們有出來挺我們嗎？（不清楚）...
B：好。
A：...（不清楚）
B：ㄏㄟ。
A：你聽懂我的意思嗎？他們（音：可以）...
B：喔。
A：...挺我們...（不清楚）
B：（不清楚）...小馬是一定會的啦。ㄚ...
A：喔。
B：...另外那翻譯我不知道啦。
A：對ㄚ。
B：（音：說不定）... 翻譯，我... 翻譯的... 那個... 我就
   跟他說三萬ㄚ。
A：喔。
B：翻譯那個...他也一個而已，跟他說三萬ㄚ。
A：ㄚ，ㄚ，ㄚ。
B：來補我們這邊ㄚ。（音：很多人（國語）是要）...這樣...
A：看...
B：...補...
A：...你...
B：...來補去...
A：...（音：如何）說可以啦...
B：...啦。
A：...都可以...
B：好。
A：...啦。OK？
B：好，好，OK。
附件十：0000000000，5月14日14時28分10秒
（以下為台語對話）
...................嘟嘟聲................
B：喂？
A：ㄏㄟ。
B：ㄏㄣ，（音：你...睡了）？（國語）
A：（不清楚）
B：（不清楚）
A：ㄏㄟ，怎樣？
B：ㄚ，明...明天喔。
A：ㄏㄟ，好了...
B：我看一下，講...講一下ㄚ。
A：ㄏㄟ，好。
B：（音：可以）（國語）... （音：這樣可以）... （不清楚
   ）...較好啦...不然他那裡...
A：（咳）
B：... （咳）...去郵局...一拍兩瞪眼。
A：什麼名字？
B：（不清楚）。去郵局，是一拍兩瞪眼。
A：沒有...
B：（不清楚）
A：... 他明天... 明天叫他要換好啦，不要這樣啦... （不雅
   語句）
B：（不清楚）
A：（不清楚）... 不能交待ㄚ。
B：（音：不... 他... 我也曾說過）... 我說... ㄟ... 老哥.
   .. 我說，中... 這一次... 要怎麼糟，要怎麼好，也是要顧
   住... 要不然到時，... 去郵局... 一拍兩瞪眼... 出問題
   ... （音：是大家）... 麻煩ㄚ，... 不是越... （不清楚
   ），對不對？...
A：ㄣ。
B：... ㄚ，（音：那天我打）... 打給他時... （不清楚）...
   他說... 他們... 他們... 台北市的局，禮拜一到禮拜五是
   一天兩趟（國語），然後...
A：ㄣ。
B：...禮拜六禮拜日一天一趟。
A：ㄏㄣ。
B：所以他們...是不休息。
A：（不清楚）... 我跟你說啦，若會... 若會怎樣ㄏㄥ，在他
   那邊就怎樣了。
B：ㄏㄣ？
A：要是會怎樣，在他那邊就怎樣了啦。
B：我知道...不過（國語）。
A：（不清楚）
B：（不清楚）
A：對ㄚ...
B：（不清楚）
A：... 你這樣... 你... 你這樣說是沒有錯... 但是我... 因
   為... （不清楚）...
B：（音：他）...
A：...（不清楚）...
B：...（音：...他...）...
A：...（不清楚）...
B：...（音：...他...他...）...（不清楚）...後面又一包。
A：對ㄚ。
B：你知道...
A：因為...
B：...意思喔...
A：...（不清楚）
B：他現在...
A：（不清楚）
B：...他現在...
A：（不清楚）
B：... 他現在...Delay，（不清楚）... ㄏㄥ，後面... 二包
   ... 過去... （不清楚）... 還有一包，這樣他就（音：不
   會給你）... 不會...解釋不過去ㄚ。
A：ㄏㄟㄚ。
B：我想是想比較多啦...（笑）我是不知道你是怎麼想啦。
A：不...
B：（不清楚）...
A：...是，我是...
B：...（不清楚）
A：...你...
B：ㄣ？
A：... 你這樣說是沒有錯，但是... 之後，這個... （不雅語
   句）... （不清楚）...
B：我...
A：（不清楚）...
B：...知...
A：...（不清楚）...
B：...道...
A：...（不清楚）
B：.. 你就... 我知道你是要讓... 要讓... 要讓麥克... （不
   清楚）... 馬哥...
A：（不清楚）
B：...一個交待而已。
A：而且（國語）... 而且還有那個什麼（國語）... （音：你
   是否記得那個）... 弟弟他說的，什麼他父母在... 旁邊。
   真的，這個藉口（國語）... 聽起來真的是（國語）...
B：沒有... （音：弟仔）他在忙，他本來... 煮東西，ㄚ，他
   父母在那裡ㄚ。
A：因為那也沒什麼... 你知道嗎... 你... 你也知道ㄚ。你...
   就算... 就算他父... 他父母拆開來也無所謂ㄚ。
B：他也... 也... 也... 花掉了ㄚ，所以...
A：ㄣ。
B：我說... 我說... （不清楚）... 他父母不要... 不要讓他
   們在那邊，他說，不會呀，因為... 他... 他... 他... 他
   （音：好像）... 他（音：好像）... 因為接到阿弟仔嘛。
A：ㄏㄥ。
B：那阿弟仔是說不要。他父母...（不清楚）
A：ㄏㄟ。
B：ㄚ，我...我...我也是跟他說星期一到ㄚ。
A：ㄏㄟ。
B：我們也是昨天叫他星期一到ㄚ... （不清楚）... （音：香
   港）... （音：他也是搞不清楚狀況ㄚ）（國語）...
A：（不清楚）...
B：...（不清楚）...
A：...（不清楚）...
B：...（不清楚）
A：... （不清楚）... 他也是緊張啦（國語）... 我跟你講...
   他也是緊張啦（國語）。
B：ㄣ，ㄣ。
A：算了啦（國語）... 反正（國語）... （不清楚）... 最重
   要啦（國語）... 那個到時候再... 再... 再來討論（國語
   ）啦。
B：（不清楚）
A：（不清楚）... ㄚ，現在這樣啦。
B：（音：什麼）？
A：那個...
B：（不清楚）...弟弟...（不清楚）...要過去拿喔？
A：我... （不清楚）... 我拿走了、我拿走了... 拿走了...
   （音：現...）...
B：（不清楚）...
A：...（音：...在就...）...
B：...（不清楚）
A：我現在是在說... 你... 要... 要... 要... 我想說要...
   拿給... 放在... 拿給... 小馬ㄚ，放在小馬那兒就好了。
   ...
B：（不清楚）...
A：...（不清楚）
B：...（不清楚）
A：因為... 因為... 因為... 因為他到時... 若放在（音：
   我們這邊）... 我們到時還要拿去給他呀，拿去讓他拆開。
   ... （不清楚）... 我拿去給他... 等一下... 我... 我就
   .. . 放在... 他那兒好了。全部一次拆開啦。
B：你要讓他拆開...然後...分完...才分...才來分啦，不會？
A：給他...給他...給他...給他（音：搞）...
B：（不清楚）
A：...給他分哪..他...他那邊有那個ㄚ。
B：看你ㄚ，給你ㄚ，沒有關係ㄚ。
A：ㄏㄟ。ㄚ...
B：（不清楚）
A：那個... 那個... 那張... 單子... （音：你有沒有）...
   他現在單子，他叫我丟掉啦。
B：蛤？
A：他...那個ㄚ。
B：（不清楚）...又丟...
A：（不清楚）
B：...掉喔。
A：箱子（音：進來），單子叫我丟掉啦。
B：收據喔？
A：收...收據在他手裡啦。他一定會撕掉的啦。
B：會撕掉喔？
A：沒有，還沒有啦。但是他沒有可能... 他... 到時... 收據.
   .. 到時事情都辦好，收據他會全部撕掉ㄚ。（夾雜雜音）
B：（不清楚）...ㄚ，先不要撕掉ㄚ。
A：他一定撕掉啦。他... 我們也不能叫他不要撕啦。ㄚ，但是
   我現在意思是我...車上... 車... 車上... 車上這個啦。
B：喔，現在...
A：（不清楚）...
B：...（音：撕掉）...
A：...（不清楚）...
B：...就對了。
A：... （不清楚）... 單子，他... 他叫我丟掉啦。ㄚ，你有
   ... 你有沒有... 要留？
B：留著...
A：（不清楚）
B：...ㄚ。
A：你看...
B：（不清楚）...
A：...要留...
B：...（不清楚）...你有沒有要做？
A：因為...我...看沒有...（不清楚）...
B：不是...
A：...（不清楚）...
B：...呀...
A：...（不清楚）
B：...看你...我...我...你不是叫我去那邊學？
A：但是那也是... 我到時再（音：考）啦，我... （不清楚）.
   .. 我弄起來。因為那... （音：印模）.. 都很清楚... 那
   ...（不清楚）...到時....也...也是要跟你解釋ㄚ。
B：那是複寫ㄟ，對不對（國語）？
A：ㄏㄟㄚ，ㄏㄟㄚ。
B：複寫紙喔？
A：ㄏㄟㄚ...（不清楚）
B：不然...
A：（不清楚）...
B：...你...
A：...（不清楚）
B：... （不清楚）... 複... 你... 我要... 知道上面... 我
   要知道... 我要知道... 寫哪幾個（國語）... （音：你...
   ）. ..
A：（音：我...）...
B：...（音：...知道...）...
A：...知道...
B：...（音：...嗎...）...
A：...嗎？
B：...我要...
A：（音：因為...）...
B：寫（國語）...
A：...（音：...我）
B：... 哪幾個（國語）... 後面那個名字不重要，我是要哪幾
   個要寫，哪幾個不要寫（國語）。這樣... 我才... （不清
   楚）... 哪幾個要寫，哪幾個不寫（國語）。
A：（音：等於...）...
B：（不清楚）...
A：...（音：...要知道...）...
B：...這...
A：...（音：...型號）
B：...是重點。
A：（音：要）...
B：（不清楚）
A：...全部（國語）...就對啦，我（音：票據）真的收好了。
B：我知道，我知道，我知道。沒有啦...
A：ㄏㄥ。
B：沒有關係，到時... 後面，把那個名字... 劃掉也沒關係ㄚ
   。你寫... （音：因為我們）劃掉也沒關係ㄚ。
A：ㄏㄥ...
B：（不清楚）...
A：...沒有
B：...（不清楚）...
A：...關係...
B：...（不清楚）...
A：...啦...
B：...（不清楚）
A：這樣我知道，我拿給... 我拿去... （不清楚）... 我去...
   這樣...
B：沒有...
A：...（音：你叫我）...
B：...你...
A：...丟掉...
B：...你...
A：...我再...
B：...你...
A：...留
B：...你...
A：起來...
B：... 你再叫我學... 你... 不是要叫我... （音：我們）...
   也是要跳出來ㄚ...（夾雜雜音）
A：ㄣ。
B：是這樣嗎？（笑）
A：對ㄚ。
B：對ㄚ，你意思不是這樣？
A：但是因... 現在... 你這樣... 你現在... 這個... 弟弟...
   出... 這種... （音：狀況）
B：ㄣ？
A：（不清楚）... 到時，你... 不能... 太（國語）... 太快
   （國語）... 就... 就那樣了。一定要狀況很好的啦。
B：不會ㄚ。我... （不清楚）...
A：多（國語）...
B：...（不清楚）
A：...多（國語）...（音：賺）（台語）幾趟啦。
B：（不清楚）...
A：（音：因...）...
B：...（不清楚）...
A：...（音：...為...）...
B：...（不清楚）
A：... （不清楚）... 現在... 這種事情... 他... （不清楚
   ）... 比較後面啦（國語）。
B：你... （不清楚）... 你是要讓... （音：養）一個而已，
   我到時... 有... 我.... （不清楚）... 還有一票人哪（國
   語）。
A：因為現在是...
B：（不清楚）...都是...不是這裏的人ㄚ。
A：因為我們這個... 這個（國語）... 整個過程（國語）...
   整個（國語）...
B：（不清楚）
A：... 我們這個... 整個過程（國語）... 一個（國語）...
   都不能有...狀況（國語）... 因...
B：我（國語）...
A：...為...
B：... 知道ㄚ（國語）... （音：不然）... 到時候... （不
   清楚）... 出來做的時候（國語）... （不清楚）... 這樣
   子做ㄚ... （音：算）弟弟要去，都不... （不清楚）。
A：因為... （不清楚）... 因為... 因為... 因為... 這...
   這個（國語）... 現在並... 不是說（國語）... 很... 很
   急的要用ㄚ，因為... 這... 要... （音：裝... ㄅㄠ（三
   聲））...
B：沒有ㄚ，我，ㄚ，就...
A：（音：叫）
B：...反正這已是...
A：（不清楚）
B：... 已是... （不清楚）... 下來做了。弟弟... （音：不
   要）... 弟弟（音：想說）... 辭職了啦。
A：ㄣ。
B：（音：不要）...
A：不然這樣...
B：...辭職...
A：...到時...
B：...了...
A：...再說...
B：...所以...
A：...謝謝。
B：後面再計畫... （音：只是說回來）... 過程（國語）...
   過程（國語）... 我現在都知道了。只是說那張單子... 我
   ...我...看不懂而已。
A：ㄣ。
B：ㄏㄟ啦。
A：沒關係，這樣我知道。反正（國語）... 到時候再說啦，電
   話中... 不要... （聲響）... 不要... 說... （聲響）..
   . 那麼詳細... 到時...
B：（不清楚）
A：...候...
B：（不清楚）
A：...再說啦。
B：好啦，好啦，好啦。
A：ㄏㄥ？好。
B：ㄣ。
............................END.......................
附錄：本案論罪科刑法條全文
毒品危害防制條例第4條
製造、運輸、販賣第一級毒品者，處死刑或無期徒刑；處無期徒
刑者，得併科新臺幣1千萬元以下罰金。
製造、運輸、販賣第二級毒品者，處無期徒刑或7年以上有期徒
刑，得併科新臺幣7百萬元以下罰金。
製造、運輸、販賣第三級毒品者，處5年以上有期徒刑，得併科
新臺幣5百萬元以下罰金。
製造、運輸、販賣第四級毒品者，處3年以上10年以下有期徒刑
，得併科新臺幣3百萬元以下罰金。
製造、運輸、販賣專供製造或施用毒品之器具者，處1年以上7
年以下有期徒刑，得併科新臺幣1百萬元以下罰金。
前五項之未遂犯罰之。
毒品危害防制條例第5條
意圖販賣而持有第一級毒品者，處無期徒刑或10年以上有期徒刑
，得併科新臺幣7百萬元以下罰金。
意圖販賣而持有第二級毒品者，處5年以上有期徒刑，得併科新
臺幣5百萬元以下罰金。
意圖販賣而持有第三級毒品者，處3年以上10年以下有期徒刑，
得併科新臺幣3百萬元以下罰金。
意圖販賣而持有第四級毒品或專供製造、施用毒品之器具者，處
1年以上7年以下有期徒刑，得併科新臺幣1百萬元以下罰金。懲
治走私條例第2條私運管制物品進口、出口逾公告數額者，處7年
以下有期徒刑，得併科新臺幣3百萬元以下罰金。
以犯前項之罪為常業者，處3年以上10年以下有期徒刑，得併科
新臺幣5百萬元以下罰金。
第 1 項之未遂犯罰之。
第 1 項所稱管制物品及其數額，由行政院公告之。


司法院資訊處製作；財團法人民間司法改革基金會備份。
